臺灣屏東地方法院刑事判決
       110年度訴字第32號
                                      110年度訴字第521號
公  訴  人  臺灣屏東地方檢察署檢察官
被      告  葉長霖




選任辯護人  吳哲華律師
            陳欽煌律師
            廖偉成律師
被      告  謝季宏




選任辯護人  林恆碩律師            
被      告  洪澄宇


選任辯護人  張錦昌律師    
被      告  賴奕澍



            阮喬楓


            黃聖峰



            周鉅凱


上  一  人
選任辯護人  周復興律師
被      告  吳叡奕


                    (另案於法務部○○○○○○○○○執行   中)
            李銘峰


上  一  人
選任辯護人  葉仲原律師
被      告  楊宜蓁


            張孟軒



上  一  人
選任辯護人  劉嘉裕律師（法扶律師）  
上列被告因違反組織犯罪防制條例等案件，經檢察官提起公訴（
109年度偵字第8873號、110年度偵字第785號）及追加起訴（110
年度偵字第6256號、110年度偵字第6431號），本院判決如下：
    主  文
葉長霖犯如附表一所示之罪，各處如附表一「主文及宣告刑」欄
所示之刑。應執行有期徒刑捌年。
謝季宏犯如附表一所示之罪，各處如附表一「主文及宣告刑」欄
所示之刑及沒收。應執行有期徒刑陸年陸月。
洪澄宇犯如附表一所示之罪，各處如附表一「主文及宣告刑」欄
所示之刑。應執行有期徒刑陸年陸月。
賴奕澍犯如附表一編號1、2、7至11所示之罪，各處如附表一編
號1、2、7至11「主文及宣告刑」欄所示之刑。應執行有期徒刑
參年陸月。
阮喬楓犯如附表一編號1、2、7至11所示之罪，各處如附表一編
號1、2、7至11「主文及宣告刑」欄所示之刑。應執行有期徒刑
參年陸月。
黃聖峰犯如附表一所示之罪，各處如附表一「主文及宣告刑」欄
所示之刑。應執行有期徒刑伍年。
周鉅凱犯如附表一所示之罪，各處如附表一「主文及宣告刑」欄
所示之刑。應執行有期徒刑伍年。
吳叡奕犯如附表一所示之罪，各處如附表一「主文及宣告刑」欄
所示之刑。應執行有期徒刑伍年。
李銘峰參與犯罪組織，處有期徒刑參月，如易科罰金，以新臺幣
壹仟元折算壹日。
楊宜蓁參與犯罪組織，處有期徒刑參月，如易科罰金，以新臺幣
壹仟元折算壹日。未扣案之犯罪所得新臺幣拾萬元沒收，於全部
或一部不能沒收或不宜執行沒收時，追徵之。
張孟軒被訴部分公訴不受理。
    事  實
一、葉長霖自民國108年5月起，基於發起、主持、操縱及指揮犯
    罪組織之犯意，成立以實施詐術為手段、具有持續性及牟利
    性之有結構性犯罪組織，並於同年間招募張孟軒(已歿，詳
    後述)、黃聖峰、許泰誠(由本院另行通緝)、周鉅凱、洪澄
    宇、陳柏安(由本院另行通緝)、謝季宏加入該組織；又於10
    9年3月間招募吳叡奕、「王肇鵬（已退出）」、「耐起（已
    歿）」、「阿寶（已退出）」、「奇奇（已退出）」、「阿
    冠（已退出）」加入該組織；再於109年6月間招募張嘉豪(
    由本院另行通緝)、張柏翔(由本院另行通緝)、劉家瑋（另
    行偵查中）加入該組織；復於109年8月29日招募賴奕澍、阮
    喬楓加入該組織；末於109年9月15日招募李銘峰、楊宜蓁加
    入該組織。上開經招募而加入該組織之人均明知該組織之目
    的乃係為實施電話詐騙，仍均基於參與犯罪組織之犯意而加
    入。嗣由葉長霖出資，於108年間、109年3月間在屏東縣恆
    春鎮墾丁里某處民宿、於109年3月間至5月間、109年6月21
    日至7月29日、109年8月29日至9月16日被查獲為止，向陳俊
    華承租其所有址設屏東縣○○鎮○○路0段000號之「東悅民宿」
    作為電信詐騙機房之工作地（下稱東港機房），每檔期長達
    2至3個月左右，機房成員依詐騙對象為美加或澳洲地區華人
    ，按照時差擬定上班時間，其間管制人員出入，成員均須住
    宿在機房內，日常飲食由葉長霖所指定之洪澄宇購買，每日
    下班後亦不得擅離機房，禁止私自與外界聯絡，私人手機統
    一交由洪澄宇，再轉交予謝季宏保管，檔期與檔期間之休假
    可達月餘，並於休假期間發放報酬。
二、東港機房之犯罪組織分工略為：由葉長霖負責提供資金、租
    賃場所、與水房(不法匯兌集團)、車手(提領贓款集團)、菜
    商(販賣個資集團)、系統商(電信服務業者)等其他犯罪集團
    成員聯繫、發放酬勞等事項；謝季宏則擔任會計及外務，負
    責發放工作用手機、教導電腦手張嘉豪操作電腦程式、向水
    房領取贓款及與張孟軒、洪澄宇聯繫處理機房內所有財務及
    設備事項；洪澄宇擔任機房現場幹部，負責記錄機房內日常
    生活開銷、採買三餐食材及生活用品、受理機房成員申請預
    支薪水、記錄被害人匯款日期、金額及該次犯行之參與人、
    將上述財務事項匯報予會計謝季宏、監督機房成員工作情況
    、與水房聯繫並兼任三線話務手；張孟軒亦擔任機房現場幹
    部，負責監督一線話務手之工作情況，並於每日下班後上課
    檢討一線話務手通話有何缺失，並兼任二線話務手。張嘉豪
    則擔任電腦手；黃聖峰、阮喬楓則擔任二線話務手；周鉅凱
    、李銘峰、吳叡奕、許泰誠、賴奕澍、陳柏安、張柏翔則擔
    任一線話務手。並約定若詐騙既遂，一、二、三線之話務手
    ，可各分得贓款之6%、9%、7%，電腦手張嘉豪可分得贓款之
    2%，分配方式係由洪澄宇將贓款金額及參與人匯報予會計謝
    季宏記帳，再由葉長霖以現金支付酬勞。　
三、葉長霖、謝季宏、洪澄宇、黃聖峰、阮喬楓、周鉅凱、吳叡
    奕、賴奕澍利用上開組織分工，共同意圖為自己不法之所有
    ，基於三人以上詐欺取財、行使偽造準私文書之犯意聯絡，
    以下列方式實施詐欺：先由電腦手張嘉豪（代號豪）將菜商
    提供之被害人聯絡電話輸入至系統商提供之程式，該程式即
    透過電話自動對大量被害人發送語音訊息，佯稱被害人寄送
    或收受之快遞因故未能送達，請被害人回撥諮詢等語，一旦
    被害人回撥電話，擔任一線話務手之周鉅凱(代號阿凱)、吳
    叡奕（代號紀恩）、賴奕澍(代號小畢)、陳柏安(代號小虎)
    、張柏翔（代號翔），即佯稱為DHL快遞公司客服人員，要
    求被害人向大陸地區之公安報案，再轉給二、三線話務手。
    二線話務手黃聖峰（代號狗狗）冒充為公安「高華」、阮喬
    楓（代號峰）冒充為公安「林浩川」、張孟軒（代號夢、孟
    ）則冒充為公安「韓智」、「姚磊」；三線話務手洪澄宇（
    代號小宇）冒充為檢察官「楊忠袁」，上開之人即共同以上
    開方式向如附表一所示之被害人佯稱因託寄之包裹涉入刑案
    需要調查，再以不詳通訊軟體傳送偽造之中國大陸司法機關
    令狀，佯稱要凍結被害人之金融帳戶等語，致如附表一所示
    之人均陷於錯誤，如附表一編號1至5所示之人遂依指示陸續
    將如附表一編號1至5所示之款項匯入本案詐欺集團指示之「
    水房」所掌控大陸地區之金融帳戶內；另如附表一編號6至1
    1之人則因尚未匯款而未遂。
四、嗣有中國籍成年男子蔣益於109年3月間，在美國接獲詐騙電
    話，與上述「王肇鵬」冒充之公安「周鑫」洽談後，察覺有
    異而跨海報警處理。經警蒐證掌握「東港機房」之實際位置
    ，始循線於109年9月16日1時40分許，持本院核發之搜索票
    至「東港機房」執行搜索，當場查獲張孟軒、黃聖峰、阮喬
    楓、周鉅凱、吳叡奕、賴奕澍、陳柏安、許泰誠、楊宜蓁、
    張嘉豪、張柏翔、李銘峰等12人，並拘提洪澄宇到案，另於
    上址扣得如附表二所示之物；復於110年6月21日拘提葉長霖
    、謝季宏到案，並扣得如附表三所示之物，而查悉上情。　
五、案經臺灣屏東地方檢察署檢察官指揮臺北市政府警察局刑事
    警察大隊及屏東縣政府警察局刑事警察大隊偵查及追加起訴
    。
    理  由
壹、有罪部分：
一、程序部分
  ㈠追加起訴：
　　按數人共犯一罪者，為相牽連犯罪，刑事訴訟法第7條第2款
    定有明文。又第一審辯論終結前，得就與本案相牽連之犯罪
    追加起訴，刑事訴訟法第265條第1項亦有明文。查於本案審
    理期間，經臺灣屏東地方檢察署檢察官以110年度偵字第625
    6號、110年度偵字第6431號追加起訴書認被告葉長霖、謝季
    宏與同案被告張孟軒等13人為共犯關係，屬數人共犯數罪之
    相牽連案件，爰就被告葉長霖、謝季宏參與本案犯行部分追
    加起訴，經核於法並無不合，爰併予審理。　
  ㈡證據能力：　　
  ⒈按訊問證人之筆錄，以在檢察官或法官面前作成，並經踐行
    刑事訴訟法所定訊問證人之程序者為限，始得採為證據，組
    織犯罪防制條例第12條第1項中段定有明文，此為刑事訴訟
    證據能力之特別規定，且較92年2月6日修正公布，同年9月1
    日施行之刑事訴訟法證據章有關傳聞法則之規定更為嚴謹，
    自應優先適用。依上開規定，證人於警詢時之陳述，於違反
    組織犯罪防制條例案件，即不具證據能力，不得採為判決基
    礎（最高法院104年度台上字第203號判決意旨參照）。從而
    ，證人即同案被告張孟軒、黃聖峰、阮喬楓、周鉅凱、吳叡
    奕、賴奕澍、陳柏安、許泰誠、楊宜蓁、張嘉豪、張柏翔、
    李銘峰、洪澄宇、葉長霖、謝季宏及證人即如附表一「被害
    人」欄所示之人於警詢所為證述，對於其他被告涉犯違反組
    織犯罪防制條例部分，無刑事訴訟法第159條之2、第159條
    之3等規定之適用，不具證據能力，而不得採為判決基礎，
    合先敘明。
  ⒉又上開關於組織犯罪防制條例之證據能力規定，必以犯罪組
    織成員係犯本條例之罪者，始有適用，若係犯本條例以外之
    罪，即使與本條例所規定之罪，有裁判上一罪之關係，關於
    該所犯本條例以外之罪，其被告以外之人所為之陳述，自仍
    應依刑事訴訟法相關規定，定其得否為證據（最高法院103
    年度台上字第2915號判決意旨參照）。是於本件被告等人所
    犯組織犯罪防制條例以外之罪名部分，證人證述之證據能力
    自須回歸刑事訴訟法論斷之，準此，本判決關於被告等人涉
    犯加重詐欺取財、行使偽造準私文書部分，所引用被告以外
    之人於審判外之陳述，因檢察官、被告黃聖峰、阮喬楓、周
    鉅凱、吳叡奕、賴奕澍、楊宜蓁、李銘峰、洪澄宇及其等之
    辯護人均同意或不爭執有證據能力(見本院卷三第284頁至第
    285頁、本院卷四第160頁至第162頁)，本院審酌上開證據資
    料作成時之情況，尚無違法不當及證明力明顯過低之瑕疵，
    認為以之作為證據應屬適當，揆諸刑事訴訟法第159條之5第
    1項規定，均有證據能力。
  ⒊再按被告以外之人於審判外之言詞或書面陳述，除法律有規
    定者外，不得作為證據，刑事訴訟法第159條第1項定有明文
    。查證人即共同被告張孟軒、黃聖峰、阮喬楓、周鉅凱、吳
    叡奕、賴奕澍、陳柏安、許泰誠、楊宜蓁、張嘉豪、張柏翔
    、李銘峰、洪澄宇等13人於警詢所為之證述，性質上係證人
    於審判外陳述而屬傳聞證據，且經被告謝季宏、葉長霖之辯
    護人否認其證據能力(見本院追加卷一第232頁至第233頁、
    追加卷二第61頁)，復無傳聞例外可為證據之情形，是依上
    述規定，此部分證述對被告謝季宏、葉長霖涉犯加重詐欺取
    財、行使偽造準私文書部分均無證據能力。　
  ⒋另被告葉長霖之辯護人復主張同案被告張孟軒等13人於偵查
    中具結之陳述，雖有證據能力，然因屬未完足調查之證據，
    而不可採為判斷之依據等語(見本院卷四第162頁)。惟按司
    法院大法官釋字第582號解釋理由謂：被告詰問證人之權利
    係其訴訟上之防禦權，屬憲法正當法律程序所保障之權利。
    此等憲法上權利之制度性保障，有助於公平審判及發見真實
    之實現，以達成刑事訴訟之目的。為確保被告對證人之詰問
    權，證人（含其他具證人適格之人）於審判中，應依人證之
    法定程序，到場具結陳述，並接受被告之詰問，其陳述始得
    作為認定被告犯罪事實之判斷依據。至於被告以外之人（含
    證人、共同被告等）於審判外之陳述，依法律特別規定得作
    為證據者（刑事訴訟法第159條第1項參照），除客觀上不能
    受詰問者外，於審判中，仍應依法踐行詰問程序。而該項詰
    問權之行使，乃被告之自由，倘被告於審判中捨棄詰問權，
    即無不當剝奪其詰問權行使可言，又刑事訴訟法所稱依法應
    於審判期日調查之證據，係指與待證事實有重要關係，在客
    觀上顯有調查必要性之證據而言，其範圍並非漫無限制，必
    其證據與判斷待證事實之有無具關聯性，得據以推翻原判決
    所確認之事實，而為不同之認定，若僅枝節性問題，或所證
    明之事項已臻明確，自均欠缺其調查之必要性，事實審未為
    無益之調查，無違法可言。另刑事訴訟法第159條之5第1項
    規定：「被告以外之人於審判外之陳述，雖不符前4條之規
    定，而經當事人於審判程序同意作為證據，法院審酌該言詞
    陳述或書面陳述作成時之情況，認為適當者，亦得為證據。
    」乃傳聞之例外，係基於當事人進行主義中之處分主義，藉
    由當事人等「同意」之此一處分訴訟行為，與法院之介入審
    查其適當性要件，將原不得為證據之傳聞證據，賦予其證據
    能力。是倘被告以外之人於審判外之陳述，已符合傳聞例外
    之規定，依法具有證據能力，再由訴訟資料觀察，被告及其
    辯護人已捨棄對被告以外之人之詰問權，其等復未指出原審
    對共同正犯或證人未予進行詰問調查程序，對犯罪事實之認
    定有何必要性，則事實審法院依法提示調查具有證據能力之
    供述證據，當認已盡證據合法調查之職責，其採證即難認違
    背證據法則(最高法院110年度台上字第1515號判決意旨參照
    )。查證人即共同被告張孟軒等13人於偵查中所為之證述，
    縱未經被告葉長霖及其辯護人詰問，揆諸上開說明，並不影
    響其證據能力，且被告葉長霖之辯護人亦於本院審理時表示
    不聲請詰問證人即共同被告張孟軒等13人（見本院卷四第16
    2頁)，復經本院以提示上開證人即同案被告等13人偵訊筆錄
    之方式踐行合法調查證據程序，是共同被告張孟軒等13人於
    偵查中具結之證述，自得作為本院判斷之依據。是被告葉長
    霖之辯護人此部分主張，並不可採。　
  ⒌又被告葉長霖之辯護人再主張卷附由同案被告洪澄宇所提出
    之icgn888icgn帳號對話紀錄之影片檔屬偽造而無法作為證
    據使用等語(見本院卷四第516頁)。然該影片檔經本院依職
    權函詢內政部警政署刑事警察局鑑定其真偽，結果略以：就
    送鑑光碟影像，檢視其影格，影像畫面連續等情，有該局11
    1年1月28日刑鑑字第1110008857號函文1紙在卷可稽，復經
    本院撥打公務電話確認，結果略以：因為數位證據很難辨別
    其真偽，但自本院檢送之光碟而言，確實沒有發現任何破綻
    ，且影像畫面是連續的，但不能代表它沒有被變造或偽造之
    可能等語(見本院追加卷二第24頁)。而上開影片檔再經本院
    於準備程序當庭勘驗其內容並製成勘驗筆錄(見本院追加卷
    一第54頁至第55頁)，認其影像畫面連續，且該影片左上方
    有一紅色底色之時間顯示「18：17」，明顯係同案被告洪澄
    宇以手機「螢幕錄影」之功能，將其與同案被告葉長霖正在
    進行中之對話(詳後述)，以螢幕錄製之方式開始錄影時所顯
    示之時間；另觀察該影片之內容係同案被告洪澄宇手機下方
    有數張照片及影片橫向排列顯示，亦可知該影片係同案被告
    洪澄宇先於某時點(應係影片內雙方對話最後結束之109年6
    月25日5時50分)，先於某處錄製該影片後，再於某日18時17
    分許，自手機「相簿」內播放上開原始影片後，使用前開「
    螢幕錄影」之功能，側錄該原始影片而得，此情亦據證人即
    共同被告洪澄宇於本院準備程序證稱無訛（見本院卷三第28
    0頁至第281頁），是被告葉長霖之辯護人以該影片內容之「
    05：50」未曾變動或影片時間與該螢幕錄製影片之時間「18
    ：17」不相符合，而認上開影片屬偽造等語，並不可採。況
    該影片於本院審理時亦經本院調取其原始來源之扣案手機並
    當庭勘驗該檔案，認就內容而言與本院準備程序時所為之勘
    驗筆錄相符(見本院卷四第505頁)，而被告葉長霖及其辯護
    人復對於本院審理時之勘驗結果均表示無意見等語(見本院
    卷四第505頁)，則上開影片檔既經合法勘驗、調查程序，即
    屬完足調查之證據，自有證據能力且可採為裁判之依據。　
  ⒍至本判決所引用其餘被告以外之人於審判外之陳述，檢察官
    、被告黃聖峰、阮喬楓、周鉅凱、吳叡奕、賴奕澍、楊宜蓁
    、李銘峰、洪澄宇、葉長霖、謝季宏及其辯護人於本院準備
    程序及審理時均不爭執或同意有證據能力（見本院卷三第28
    4頁至第285頁、本院卷四第50頁至第51頁、第162頁至第502
    頁、本院追加卷一第61頁）。本院審酌上開證據資料之作成
    之情況，並無違法取證或其他瑕疵，且與待證事實具有關聯
    性，認為以之作為證據為適當，依刑事訴訟法第159條之5規
    定，均有證據能力。至其餘認定本案犯罪事實之非供述證據
    ，亦查無違反法定程序取得之情，依刑事訴訟法第158條之4
    規定反面解釋，對該等被告亦有證據能力。
二、實體部分
  ㈠認定事實所憑之證據及理由：
　⒈被告洪澄宇、黃聖峰、吳叡奕、周鉅凱、賴奕澍、阮喬楓、
    楊宜蓁、李銘峰部分：
　⑴上揭事實，業據被告洪澄宇、黃聖峰、吳叡奕、周鉅凱、賴
    奕澍、阮喬楓、楊宜蓁、李銘峰於本院準備程序及審理時均
    坦承不諱且互核一致（見本院卷三第272頁至第277頁、本院
    卷四第45頁、第159頁至第160頁），核與證人即被害人楊澐
    於警詢中之證述（見109偵8873號周鉅凱卷第227頁至第234
    頁）、證人即計程車司機林彥羽於警詢時之證述(見109偵88
    73號張嘉豪卷第127頁至第132頁)、證人鍾其佑於偵查中之
    證述(見109偵8873號張嘉豪卷第239頁至第244頁)、證人陳
    俊華於警詢及偵查之證述(見109偵8873號陳俊華卷第3頁至
    第11頁、第65頁至第73頁、第167頁至第173頁)、證人陳顁
    元於警詢及偵查中之證述(見109偵8873號陳俊華卷第99頁至
    第103頁、105頁至第106頁、167頁至第173頁)、證人陳龍吉
    於警詢及偵查中之證述(見本院卷三第29頁至第35頁、第59
    頁至第61頁)、證人陳峻瑋於警詢及偵查中之證述(見本院卷
    三第63頁至第67頁、第97頁至第99頁)大致相符，並有本院1
    09年聲搜字第921號搜索票(見110偵785卷四第527頁)、臺北
    市政府警察局刑事警察大隊搜索、扣押筆錄、扣押物品目錄
    表各1份(見110偵785卷四第529頁至第559頁)、東港機房1樓
    到5樓手繪之平面圖1份(見109偵8873號吳叡奕卷第85頁至第
    94頁)、東港機房現場搜索照片共25張(見109偵8873號吳叡
    奕卷第123頁至第157頁)、扣案手機內被害人呂偉團、陳諾
    、楊萍、廖喆年籍資料暨被害人楊澐、周汶岳、勞天賜、葉
    展之詐騙帳冊資料各1份(見109偵8873號吳叡奕卷第233頁至
    第306頁)、扣案手機內被告洪澄宇與同案其他被告之聯繫資
    料各1份(見109偵8873號洪澄宇卷一第187頁至第265頁)、被
    害人廖喆與被告洪澄宇之對話紀錄1份(110偵785號卷四第23
    7頁至第479頁)、被告洪澄宇與SKYPE通訊軟體暱稱「梨泰院
    」(水房)之對話內容1份(見109偵8873號洪澄宇卷二第291頁
    至第345頁)、扣案手機通訊錄翻拍照片17張(見110偵785號
    卷二第29頁至第33頁)、扣案手機內暱稱「糖果符號」之聯
    絡人資訊、備忘錄內容、被告張孟軒與暱稱「糖果符號」之
    通話紀錄、暱稱「阿嘎」(機房老闆)之聯絡人資訊、被告張
    孟軒與暱稱「阿嘎」之對話內容、暱稱「禿頭」聯絡人資訊
    及相關通話紀錄、採購內容各1份(見110偵785號卷二第51頁
    至第92頁)、扣案如附表二編號39之手機iphone 7plus內備
    忘錄、Letstalk、skype通訊軟體之翻拍照片63張(見109偵8
    873號資料卷第3頁至第18頁)、扣案如附表二編號41之手機i
    phone 6s plus內之相片簿、備忘錄、文件夾、UiM+群組、s
    kype、whatsapp、Counterpath通訊軟體之通訊錄翻拍照片4
    2張(見109偵8873號資料卷第19頁至第29頁)、扣案如附表二
    編號38之Iphone XS手機內文件夾中excel、word、telegram
    、facetime、相片簿、備忘錄、Messenger、Line、Wechat
    、wickr、通話紀錄之翻拍照片65張(見109偵8873號資料卷
    第31頁至第47頁)、扣案如附表二編號33之iphone 6s plus
    手機內通訊錄、Wechat、UiM+群組、whatsapp、Counterpat
    h、文件夾、備忘錄、相片簿、facetime、excel文件之翻拍
    照片60張(見109偵8873號資料卷第49頁至第63頁)、扣案如
    附表二編號iphone手機內UiM+群組、通訊錄之翻拍照片14張
    (見109偵8873號資料卷第65頁至第68頁)、扣案如附表二編
    號40之iphone 6s手機內facetime之翻拍照片14張(見109偵8
    873號資料卷第69頁至第72頁)、被害人楊澐中國工商銀行境
    內匯款單據共25張(見110偵785號卷四第47頁至第55頁)、暱
    稱「snakes0000000oud.com」、「周鑫」、「高華」之聯絡
    人資訊(見110偵785號卷四第57頁至第58頁)、犯案所製作偽
    造之廣東省國家保密局保密協議條款同意書、廣東省公安廳
    案(事)件接報回執單、中華人民共和國廣州市人民檢察院刑
    事拘捕執行書、中華人民共和國廣州市中級人民法院強制性
    資產凍結執行書各1份(見110偵785號卷四第59頁至第65頁)
    、暱稱「周鑫」、「高華」、「snakes0000000oud.com」與
    被害人楊澐之對話紀錄擷取照片影本1份(見110偵785號卷四
    第67頁至第152頁)、被害人李智妍、葛曉眷、呂偉團、陳諾
    、楊萍、廖喆、楊澐、周汶岳、勞天賜、葉展之個人基本資
    料各1份(見110偵785號卷四第193頁)、扣案筆記型電腦中雲
    端硬碟內所儲存之文件影本1份(見110偵785號卷四第491頁
    至第493頁、第495頁至第525頁)、被告洪澄宇於110年4月8
    日所提出對話錄音(影)光碟1片(見本院卷一第467頁至第470
    頁)等件在卷可稽，足認被告洪澄宇、黃聖峰、吳叡奕、周
    鉅凱、賴奕澍、阮喬楓、楊宜蓁、李銘峰前揭任意性之自白
    均與事實相符，堪以採信。
　⑵至被告周鉅凱之辯護人雖為其辯護稱：如附表一編號5所示之
    犯罪事實，因被害人不詳，雖有美金22,228元之紀錄，然是
    否為其他被害人所匯款項之部分，請審酌關於既遂部分之罪
    數等語(見本院卷三第277頁)。惟查，就如附表一編號5所示
    之事實，證人即同案被告張孟軒於偵查中證稱：附表一編號
    5這筆是我負責三線，我用姚磊的名字，但被害人的名字我
    忘了，我確定這筆是我的，我有分到錢，就是三線的6%，我
    有印象打完錢沒多久客戶就醒了；當時是二線負責跟客戶講
    說向檢察官申請清查帳戶的資金，我就說要清查帳戶的話，
    我會提供一個國家帳戶給他等語(見109偵8873號張孟軒卷第
    354頁)，核與證人即同案被告洪澄宇於偵查中證稱：帳目紀
    錄中有寫到的，就表示有騙到錢，以及這筆錢負責的各是哪
    些人等語(見109偵8873號洪澄宇卷二第277頁)以及證人即同
    案被告許泰誠於偵查中證稱：確實有這一筆，我沒有意見，
    這是二三線自己做的紀錄等語(見109偵8873號許泰誠卷第31
    6頁)大致相符，且有卷附該記帳紀錄可參，而觀該記帳記錄
    「7/30，1茶2飛3夢，22228美金」所示，應係指7月30日，
    實行詐騙之一線、二線、三線人員之代號，以及詐得之金錢
    ，經核與記帳紀錄所示其他筆帳目之一、二、三線之人員及
    詐得款項均有不同，縱該紀錄並未指明被害人身分，然因該
    筆帳目之行騙人員及詐得款項均與他筆帳目顯不相同，且依
    機房之分工模式，各被害人均有專責之負責人員，足見附表
    一編號5應屬獨立之犯行，且可與附表一其餘編號所示之事
    實相區隔。是被告周鉅凱之辯護人此部分主張，尚難憑採，
    附此敘明。　　
　⒉被告葉長霖部分：
　  訊據被告葉長霖否認有何上開犯行，辯稱：我不知道東悅民
    宿是詐騙機房，也沒有提供資金當金主，我跟張孟軒、洪澄
    宇等人有一些債務糾紛，所以他們才指證我是老闆；我雖然
    有在用FACETIME，但我是用手機號碼當帳號，不知道icgn88
    8icgn這個帳號是誰使用的，本案與我完全無關等語；其辯
    護人則為其辯護稱：本案認定被告葉長霖為組織之指揮者都
    是依據同案被告之供述，然而同案被告間之供述本即有很大
    的可能會栽贓嫁禍，況且同案被告洪澄宇先前即有從事過詐
    騙機房的前科，於本案明顯是要把責任都推給被告葉長霖；
    又其提出之影片依現代科技確實有可能是出於偽造；再者，
    縱使在東悅民宿有攝得被告葉長霖的影像，也不可據此推斷
    被告葉長霖有參與本案犯行，是本案對於被告葉長霖而言證
    據實屬不足，請對被告葉長霖為有利之認定等語(見本院卷
    四第516頁至第518頁)。經查，同案被告洪澄宇、黃聖峰、
    吳叡奕、周鉅凱、賴奕澍、阮喬楓、楊宜蓁、李銘峰有參與
    東港機房之犯罪組織，且有前揭及如附表一所示之分工，並
    於108年間、109年3月間在屏東縣恆春鎮墾丁里某處民宿、
    於109年3月間至5月間、109年6月21日至7月29日、109年8月
    29日至9月16日被查獲為止時間以上開方式實施詐騙，致如
    附表一所示之被害人遭詐騙受有如附表一所示之損失，該東
    港機房於109年9月16日遭查獲時，有扣得如附表三所示之物
    ；而被洪澄宇所提出之影片，發話之人聲為被告葉長霖等情
    ，業據被告葉長霖於本院準備程序供述明確且不予爭執(見
    追加卷二第51頁、第55頁)，核與證人即共同被告洪澄宇、
    黃聖峰、吳叡奕、周鉅凱、賴奕澍、阮喬楓、楊宜蓁、李銘
    峰於本院準備程序時之證述（見本院卷三第272頁至第277頁
    、本院卷四第45頁、第159頁至第160頁）大致相符，並有前
    揭供述、非供述證據可佐，是此部分之事實，首堪認定。是
    本件關於被告葉長霖部分之爭點為：①東港機房最上層之指
    揮者，是否為同案被告洪澄宇等13人以外之人？②使用帳號i
    cgn888i0000000oud.com與被告洪澄宇聯繫之人，是否即為
    東港機房之老闆或指揮者？③被告葉長霖是否為使用帳號icg
    n888i0000000oud.com之人而為東港機房之老闆或指揮者？④
    被告葉長霖是否該當本案發起、主持、指揮東港機房組織之
    人？而與其他被告有犯意聯絡及行為分擔，而共同成立本案
    之罪？下分述之：
　⑴東港機房之最上層指揮者，除同案被告洪澄宇等13人外，是
    否另有其人乙節：
　①觀諸證人即共同被告洪澄宇於偵查中具結證稱：老闆是葉長
    霖、詐騙集團的會計是謝季宏，詐騙集團若要借錢要找老闆
    或會計，薪水的部分葉長霖、謝季宏都會直接拿現金給我們
    等語(見110偵6431卷一第189頁)；證人即共同被告吳叡奕於
    偵查中具結證稱：老闆我都叫他林兄，不然叫他大仔，阿宏
    是集團的會計，負責管錢；我知道老闆是因為大家都會去台
    中的CBD辦公大樓領錢，或老闆有話要說大家都會去那邊，
    工作開始前大家在那邊集合完畢，大家會一起到機房等語(
    見110偵6431卷一第47頁)；證人即共同被告張孟軒於偵查中
    具結證稱：林兄是詐騙集團老闆，阿宏則是詐騙集團的外務
    ；薪水是老闆用現金發，阿宏謝季宏則是會到幫忙算錢有時
    在台中環中路宿舍，有時在CBD那裡等語(見110偵6431卷一
    第289頁致第290頁)；證人即同案被告張柏翔於偵查中具結
    證稱：老闆我叫他大仔，我在東港機房見過他，我記得在7
    月那次檔期老闆有進東港機房巡視、跟幹部講話，我們開會
    時幹部都會找他等語(見110偵6431卷一第329頁)；證人即同
    案被告張嘉豪於偵查中具結證稱：老闆是林兄，視訊時有見
    過一次，他跟我說周鉅凱介紹我進來，要我認真學等語(見1
    10偵6431卷三第365頁)；證人即同案被告許泰誠於偵查中具
    結證稱：林哥是老闆，我希望我作證可以保護我，因為我有
    收到匿名電話叫我不要亂講話；薪水是阿宏跟林哥發的，他
    們都是在CBD發錢等語(見110偵6431卷一第119頁)；證人即
    共同被告陳柏安於偵查中具結證稱：大仔是否是機房老闆，
    我不確定，但他都跟裡面的人接觸安排何時開工、何時休息
    ；大仔都跟張孟軒、洪澄宇聯絡，也有叫大家工作認真一點
    ；雇用我加入東港機房的人是老闆，也就是霖哥也有人叫他
    阿嘉、大仔等語(見110偵6431卷一第361頁至第363頁)；證
    人即共同被告黃聖峰於偵查中具結證稱：老闆真實姓名是葉
    甚麼霖，東港民宿是老闆找的，薪水也是他發的，發放地點
    可能公司、或是在CBD時代廣場4樓等語(見110偵6431卷一第
    83頁至第84頁)；證人即共同被告楊宜蓁於偵查中具結證稱
    ：葉長霖是我們真正的老闆，第一次和葉長霖見面是在台中
    朝馬路的CBD大樓；他跟我說他是這間公司老闆，有跟我說
    他們是騙美國那邊甚麼東西的，他果說進去機房有人會教我
    ，我跟她說我需要10萬元繳緩起訴罰金，他跟我說只要我進
    去錢不是問題他會處理等語(見110偵6431卷二第301頁至第3
    03頁)；證人即共同被告賴奕澍於偵查中具結證稱：大仔是
    詐騙集團的老闆，阿宏則是詐騙集團的大仔副手；大仔有跟
    我們一起去東港民宿，他到之後交代一下就走了；雖然是洪
    澄宇邀我加入，但是看到他跟大仔的講話畢恭畢敬，我就覺
    得大仔才是老闆；我有跟公司借過錢，洪澄宇都要跟大仔匯
    報，甚麼事情都要問老闆等語(見110偵6431卷一第261頁至
    第263頁)；證人即共同被告李銘峰於偵查中具結證稱：老闆
    我都叫他小霖哥，我只見過一次面，是從台中搭高鐵要去左
    營時坐他的車，楊宜蓁跟我說他是老闆，我才知道他是老闆
    等語(見110偵6431卷二第247頁至第249頁)；證人即共同被
    告周鉅凱於偵查中具結證稱：謝季宏負責外務；我叫老闆林
    哥，同時他也是金主；發放薪水是在CBD大樓，裡面都是我
    們機房成員，也就是林哥公司的人，是由林哥提現金到現場
    發放；林哥發薪時，謝季宏會在現場報數目給林哥，林哥發
    錢給我們等語(見110偵6431卷一第451頁至第453頁)；證人
    即共同被告阮喬楓於偵查中具結證稱：我都叫葉長霖大仔，
    他應該是集團最上面的人，是老闆，我聽其他人叫他林哥；
    當時我是透過洪澄宇帶我去台中招待所和林哥見面，他跟我
    叫紹葉長霖是大仔，之後我就知道他是我們的老闆，洪澄宇
    跟他講話就是下對上的感覺；大仔當時就有跟我說要我做二
    線；後來我到民宿的第一天，有集合全部的人，我們都站著
    ，就只有大仔坐中間，對我們講一些鼓勵的話當時其他成員
    也叫他大仔等語(見110偵6431卷一第253頁至第256頁)，綜
    觀上述證人即共同被告間之證述相互勾稽，可知其等就集團
    老闆之綽號為大仔、阿嘉、林(霖)哥等節，證述均互核一致
    ；且就該位「老闆」為同案被告洪澄宇等13人以外之人、有
    指示被告洪澄宇、張孟軒及發放薪水之情事、發放薪水之地
    點為台中CBD大樓，以及「老闆」曾有至東港機房發號施令
    或對集團成員為勉勵話語等節，證述亦均相符，足認東港機
    房確實有在同案被告洪澄宇等13人以外，更為上層之「老闆
    」甚明。　
　②至被告葉長霖雖辯稱：洪澄宇才是真正老闆，其他被告都是
    怕洪澄宇，所以全都聽洪澄宇的指示做事，他們在地檢被收
    押的時候，都是為了具保，才會這樣跟檢察官說等語。惟依
    證人即共同被告周鉅凱於本院準備程序中證稱：在被查獲之
    前我們13個人有開會說如果被抓就說我是負責人；平常在東
    港機房最大的是洪澄宇，但在洪澄宇上面我知道還有金主，
    也就是葉長霖，葉長霖下面就是洪澄宇等語(見本院卷二第3
    97頁)，核與證人即共同被告張孟軒、黃聖峰、阮喬楓、周
    鉅凱、吳叡奕、賴奕澍、陳柏安、許泰誠、楊宜蓁、張嘉豪
    、張柏翔、李銘峰、洪澄宇等人於本院準備程序中所供相符
    (見本院卷二第105頁、第113頁、第121頁、第186頁、第137
    頁、144頁、161頁、第89頁、169頁、第129頁、第177頁、9
    7頁)，足認被告洪澄宇等13人於本案遭查獲前，已有先以工
    作會議決議倘若為警查獲，將推由被告周鉅凱擔任組織指揮
    者之角色，藉以隱蔽幕後真正之老闆，是以除被告洪澄宇外
    之同案被告等12人倘係因畏懼被告洪澄宇或欲隱匿被告洪澄
    宇為實際之老闆而有串證之舉，其等大可延續先前一同指證
    被告周鉅凱為機房老闆之約定，而無須翻異前詞改稱另有「
    他人」為真正之幕後老闆，足徵同案被告等12人並非為包庇
    或隱匿被告洪澄宇甚明；再者，被告葉長霖於本院準備程序
    時供稱僅與被告洪澄宇有債務糾紛，與其餘同案被告間則無
    嫌隙(見本院追加卷一第171頁)，則亦難認同案被告除洪澄
    宇外之12人願甘冒具結後犯偽證罪之風險而出面指證與其等
    並無嫌隙之被告葉長霖；況同案被告洪澄宇等13人於遭查獲
    後，均遭檢察官聲押禁見獲准等情，有其13人之羈押聲請書
    及訊問筆錄在卷可考，足見同案被告洪澄宇等13人於偵查中
    羈押禁見之期間，已難有何管道可進行勾串，然其13人卻可
    於偵查中之羈押期間至地檢署應訊時，經具結後均證稱前述
    關於東港機房幕後老闆之相關內容，且已互核大致相符，益
    徵同案被告等13人後續所證屬實，是被告葉長霖前揭所辯，
    並不可採。至被告葉長霖之辯護人復為其辯護稱：其餘同案
    被告於偵查中陳述多有矛盾之處，另外洪澄宇很早就是詐騙
    機房的核心人物，之前洪澄宇跟阮喬楓一起從事詐騙機房，
    但在本案一開始卻故意謊稱不認識對方，有隱匿共犯之跡證
    等語(見本院卷四第516頁)，然姑不論證人即同案被告洪澄
    宇、阮喬楓之證詞於後續偵查至本院審理時均已趨於一致且
    與其餘同案被告互核相符，業如前述，其2人前述相互隱匿
    之風險已不復存在，且被告洪澄宇與、阮喬楓之前案紀錄，
    亦與其2人本案參與之情節無涉，是被告葉長霖之辯護人此
    部分主張，亦難憑採。
　⑵使用FACETIME帳號icgn888i0000000oud.com之人，是否即為
    被告葉長霖：
　①觀諸卷附帳號Z0000000000000ud.com(下稱Z000000000帳號)
    與icgn888i0000000ud.com，暱稱「阿嘎」(下稱icgn888icg
    n帳號)之對話紀錄，內容提及：使用Z000000000帳號之人先
    傳送「大欸，我在二推，今天要送三」、「大欸，我在打單
    ，我第一棒」等語之訊息後，使用icgn888icgn帳號之人則
    回覆「好」、「先忙」等語(見110偵6256卷二第191頁至第1
    95頁)，自其用語及內容可知，使用Z000000000帳號之人係
    在向使用icgn888icgn帳號之人進行工作匯報，而依證人即
    共同被告張孟軒於偵查中具結證稱：Z000000000是我的FACE
    TIME，至於icgn888icgn聯絡人阿嘎，就是老闆等語(見109
    偵8873號張孟軒卷第352頁)；復於本院準備程序中證稱：老
    闆在FACETIME的暱稱就是阿嘎等語(見本院卷一第440頁)，
    足認Z000000000帳號之使用者為被告張孟軒，而icgn888icg
    n帳號之使用者即為該東港機房之「老闆」。
　②又依被告洪澄宇所提出其與icgn888icgn帳號之對話紀錄影片
    檔，其內容略為：「①被告洪澄宇先以文字訊息傳送：大欸
    ，你回來的時候我在去找你。我聽得下去。你說的我都懂。
    ②使用icgn888icgn帳號之人則以語音訊息傳送：我在跟你說
    一件事啦，我要去找你之前啦，我就有先跟孟軒還有狗狗他
    們說了，講我要叫小宇回來，我該想的都替你想好了，阿你
    看你這樣你會沒有面子嗎，人會認為是你來找我的，蛤，我
    要找你之前，我還先跟裡面的人說了我要叫小宇回來，小宇
    你聽無阿(臺語)，你係聽無補啦(臺語)，是我叫你回來的，
    不是你跟我拜託的，你聽無補(臺語)。③被告洪澄宇又傳送
    文字訊息：對不起...我懂。④使用icgn888icgn帳號之人又
    以語音訊息：工作去用一用啦，看怎麼樣去交代阿，回來啊
    。⑤被告洪澄宇以文字傳送：你回來我們見面我會跟你講清
    楚。大欸，真的對不起。⑤使用icgn888icgn帳號之人再以語
    音訊息：好啦好啦，等我回來啦。下禮拜再見面啦，見面再
    講啦。⑥被告洪澄宇以文字訊息：好。」有本院勘驗筆錄可
    佐(見本院卷三第279頁至第280頁)，自該語音訊息之聲音可
    知，該影片中與被告洪澄宇對話之另一方，為被告葉長霖之
    聲音無訛，且被告葉長霖於本院準備程序對此亦不爭執(見
    本院追加卷二第55頁)，足認與被告洪澄宇對話之另一方，
    即為被告葉長霖，是既被告洪澄宇為傳送文字訊息之人，則
    以語音傳送訊息即使用icgn888icgn帳號之人為被告葉長霖
    之事實，應可認定。
　③被告葉長霖雖辯稱：這個影片的聲音是我沒錯，但我是跟洪
    澄宇說要回來做博奕，該帳號icgn888icgn也不是我在使用
    的等語(見本院追加卷二第55頁)。惟查，證人即共同被告洪
    澄宇於本院準備程序中證稱：這個帳號icgn888icgn，我知
    道是葉長霖在使用的，我們是用FACETIME軟體對話的，葉長
    霖一直是使用icgn888icgn帳號跟我對話；這個影片是他叫
    我回來繼續從事本案的詐騙集團，因為我原先有離開，這些
    訊息是他在109年6月25日打給我，先前他找我很多次，並不
    是叫我去做博奕的事情，是叫我做本案的詐騙集團等語(見
    本院卷三第280頁至第281頁)，核與證人即同案被告黃聖峰
    於偵查中證稱：這段錄音是老闆找洪澄宇回來做詐騙，裡面
    講到的狗狗就是我，孟軒就是張孟軒，老闆找我回去做時，
    也跟我說他會找洪澄宇回來；之前洪澄宇會先離開是因為跟
    老闆吵架，過沒多久我也離開，後來我們兩個才回來等語(
    見110偵6431號卷一第319頁至第320頁)及證人即同案被告張
    孟軒於偵查中證稱：這錄音檔是老闆的聲音，小宇是洪澄宇
    ，孟軒是我，狗狗是黃聖峰，老闆有說要找洪澄宇回來，且
    有事要先跟我還有狗狗講等語(見110偵6431號卷一第292頁)
    相符，足見被告葉長霖與被告洪澄宇上開對話之目的係為要
    求被告洪澄宇回歸集團，而非一同經營博奕事業甚明。
　④而關於被告葉長霖辯稱因與被告洪澄宇、黃聖峰、張孟軒也
    有過節，而遭其等誣陷乙節，被告葉長霖此項辯解有下列前
    後矛盾及與事理不合之處：
　A.就被告葉長霖與被告洪澄宇有無糾紛部分，被告葉長霖於本
    院審理中供稱：「（審判長問：你們賭博過程中洪澄宇賭博
    輸你錢，他跟你的債務單純是賭輸你而欠你的錢，是否如此
    ？）是」、「（審判長問：之後的糾紛是因為他事後想賴帳
    ，對外宣稱你詐賭，所以兩個人有不開心有糾紛，是否如此
    ？）是」、「（審判長問：賭博過程中沒有產生衝突，他輸
    你錢也沒有衝突，事後你們才有不愉快，是否如此？）是，
    但我們不是只有賭一次，之前也有賭好幾次，有時候賭博過
    程中就有不愉快，因為他賭輸錢不開心就跟別人說我詐賭」
    、「（審判長問：你說洪澄宇欠你的錢都是因為賭博過程中
    他賭輸你而欠你的，是否如此？）是」等語（見本院卷四第
    508頁），然此核與其於偵查中供稱：「（問：你既然跟洪
    澄宇有賭博糾紛，為何還要約他做現金版？）他『不是賭輸
    給我』，我們不是對賭，我不是莊家，但人家認為他是我帶
    進去賭的，所以『他輸的債變成我在揹』，我贏的也因為他輸
    得部分被扣住」等語，表明其未與被告洪澄宇對賭，被告洪
    澄宇也沒有欠其賭債，是被告洪澄宇因積欠賭場賭債，始由
    賭場負責人要求被告葉長霖連帶負責等情明顯矛盾。
　B.又被告葉長霖於本院審理中稱被告洪澄宇積欠其賭債200萬
    至300萬元，復供稱其傳送前揭語音訊息之目的係為找被告
    洪澄宇一同經營賭博等語(見追加卷二第55頁)，然被告洪澄
    宇積欠被告葉長霖高達數百萬元賭債未償，被告葉長霖卻毫
    不在意其等先前之糾紛、過節、債款，反邀約被告洪澄宇一
    同經營賭博，已難認為合於常理，更遑論其於前揭影片檔中
    復提及「我要去找你之前啦，我就有先跟『孟軒』還有『狗狗』
    (即被告黃聖峰)他們說了」等情，表示其當時與被告張孟軒
    、黃聖峰均已一同在經營博奕，此顯然與被告葉長霖前述一
    再強調「其與被告張孟軒、黃聖峰間只有對賭關係、賭債糾
    紛」等語不合。且觀諸本院上開勘驗筆錄所載被告葉長霖於
    語音影片檔中之說詞：「我在跟你說一件事情啦，我要去找
    你之前啦，我就有先跟孟軒還有狗狗他們說了，講我要叫小
    宇『回來』，小宇你聽無阿，你係聽無補啦」、「是我叫你『
    回來』的，不是你來跟我拜託的，你聽無補」等語，可知被
    告葉長霖不斷強調要被告洪誠宇「回來」，此顯然與其所主
    張是要邀集被告洪澄宇一同經營賭博等情不符，且無一字提
    及要向被告洪澄宇催討上開數百萬元之賭債，亦與常理不合
    ，然上開語音內容卻與被告洪澄宇於偵查中供稱：我108年3
    月份退出，大概是109年6月的時候老闆有傳語音訊息給我，
    說我都不回他電話，他說他已經跟裡面的人講了，今天是老
    闆親自找我回來，不是我洪澄宇自己要回去的，他有點低聲
    下氣的跟我講，希望我回去協助大家，因為之前109年2、3
    月一直打給我，我一直沒有回訊息，有造成我心裡的壓力等
    語(見110偵6256卷二第56頁)，顯示其原本已經退出東港詐
    欺集團，是被告葉長霖一直傳送語音訊息要求其「重新加入
    」等情相符；而該語音訊息之譯文中被告葉長霖提及「我要
    去找你之前啦，我就有先跟『孟軒』還有『狗狗』(即被告黃聖
    峰)他們說了」等情，亦核與證人即被告洪澄宇所證，其與
    被告張孟軒、黃聖峰均為同一東港詐欺集團成員、且被告葉
    長霖為集團首腦等語一致，足徵證人即被告洪澄宇上開證詞
    可信。
　C.綜上，被告葉長霖此部分辯解既有上述前後矛盾及與事理不
    符之處，自難憑採。　　
　⑤至被告葉長霖再辯稱：我是用臉書語音傳訊息，不是用手機
    的IMESSENGER；平常有在用FACETIME，但我是用0000000000
    這個號碼當作FACETIME帳號等語(見本院追加卷一第171頁、
    追加卷二第55頁)。然依卷附帳號gold0000000oud.com(下稱
    gold888帳號)與icgn888icgn帳號之通聯紀錄(見110偵6256
    卷二第167頁至第173頁)，可知gold888帳號與icgn888icgn
    帳號均為FACETIME通訊軟體之帳號，且觀上開二帳號之後方
    皆為「@icloud.com」，足徵係屬蘋果牌手機系統之帳號無
    訛，而FACETIME通訊軟體亦屬於蘋果牌手機系統之專屬APP
    ，此為本院職務上已知之事實；況被告葉長霖既為使用icgn
    888icgn帳號之人，已如前述，則縱其尚有使用其他FACETIM
    E帳號，亦與其有使用icgn888icgn帳號之事實無關，是被告
    葉長霖辯稱該帳號為臉書語音訊息而非手機之FACETIME或IM
    ESSENGER軟體，以及其FACETIME帳號為手機號碼等語，均不
    可採。　　
　⑶被告葉長霖是否該當本案發起、主持、指揮東港機房組織之
    人？而與其他被告有犯意聯絡及行為分擔，而共同成立本案
    之罪？
　①按刑事訴訟法第156條第2項規定：「被告或『共犯』之自白，
    不得作為有罪判決之唯一證據，仍應調查其他必要之證據，
    以察其是否與事實相符」，立法意旨係考量共同被告、共犯
    間不免存有事實或法律上利害關係，因此推諉、卸責於其他
    共同被告、共犯而為虛偽自白之危險性不低，故對共同被告
    、共犯之自白在證據上之價值加以限制，明定必須有補強證
    據以擔保其真實性，始得據以認定被告犯罪事實。此所謂補
    強證據，係指除共同被告、共犯個別之自白本身以外，其他
    足以證明所自白或陳述之犯罪事實確實具有相當程度真實性
    之證據而言，並非以證明犯罪構成要件之全部事實為必要，
    倘其得以佐證自白之犯罪非屬虛構，能予保障所自白事實之
    真實性，即已充分。而特定重大犯罪（如貪污、販運毒品、
    重大經濟犯罪）由於犯罪難度較高，分工始為常態，其往往
    內部各司其職，層層掩護，核心成員於犯罪過程中更不易留
    下跡證，除共犯自白外，檢警蒐證已處於先天不利地位，實
    不需再排除複數共犯自白之相互補強，僅應由法院依嚴格證
    明法則檢驗該自白之真實性即為已足。亦即法院仍應綜合考
    察該共犯自白是否具有親臨性，是否真實、具體，是否存有
    矛盾，其矛盾能否排除或合理解釋，作成自白之客觀外部環
    境及過程是否純正，在排除檢警誘導污染及共犯相互串謀之
    情形下，是否仍為同一之指訴等各項情節，以確定其與事實
    相符(最高法院108年度台上字第3717號判決意旨參照)。
　②本案東港機房之老闆為同案被告13人以外之人，且該人為東
    港機房之發起、主持、指揮者乙節，業據證人即同案被告13
    人於偵查中證稱一致且互核相符，已如前述。而東港機房之
    老闆即為被告葉長霖，且被告葉長霖有招募同案被告等人加
    入東港機房之犯罪組織部分，亦據證人即同案被告13人於偵
    查及本院準備程序證稱明確且互核一致(見110偵6431卷一第
    189頁、第47頁、第289頁至第290頁、第329頁、第365頁、
    第119頁、第363頁、第83頁至第84頁、第261頁至第263頁、
    第253頁至第256頁、第451頁至第453頁、110偵6431卷二第3
    01頁至第303頁、第247頁、本院卷二第117頁至第121頁、第
    181頁至第187頁、第393頁至第399頁、第133頁至第138頁、
    第141頁至第145頁、第157頁至第162頁、第101頁至第105頁
    、第85頁至第90頁、第165頁至第170頁、第109頁至第114頁
    、第125頁至第130頁、第173頁至第177頁、第93頁至第97頁
    、本院卷三第272頁至第277頁)，且證人即同案被告陳柏安
    於偵查中證稱：大仔都跟張孟軒、洪澄宇聯絡，他們被安排
    為東港機房幹部，我看大仔跟幹部張孟軒、洪澄宇講話都去
    房間內等語(見110偵6431卷一第362頁)，核與證人即同案被
    告賴奕澍於偵查中證稱：洪澄宇都會跟葉長霖通話，小宇都
    說大仔、林兄，洪澄宇跟打仔通話是匯報現場工作狀況，大
    仔也很常主動打給洪澄宇來了解現場工作狀況，如果做不好
    業績差，大仔也會打來關心等語(見110偵6431號卷一第262
    頁至第263頁)、證人即同案被告周鉅凱於偵查中證稱：林哥
    會跟幹部聯繫，交代幹部盯我們，幹部就是黃聖峰、洪澄宇
    、張孟軒等語(見110偵6431號卷一第456頁)相符，足見被告
    葉長霖平時均係透過被告洪澄宇、張孟軒了解同案其餘被告
    之工作狀況；又被告葉長霖有使用icgn888icgn帳號與被告
    張孟軒、洪澄宇聯繫之事實，亦如前述，則觀諸被告葉長霖
    與被告張孟軒之對話紀錄內容，被告張孟軒不斷向被告葉長
    霖匯報工作內容，且稱被告葉長霖為「大欸」(臺語)；佐以
    被告葉長霖與被告洪澄宇前揭對話影片檔之內容，被告葉長
    霖明顯係居於主導地位邀情被告洪澄宇回歸組織，則被告葉
    長霖既能分別對於被告張孟軒、洪澄宇居於上對下之地位發
    號施令，足見證人即同案被告等人前揭證詞非虛，被告葉長
    霖有指揮被告洪澄宇、張孟軒，並透過被告洪澄宇、張孟軒
    將其指示傳達至同案其餘被告之事實，應可認定。
　③另依卷附東港機房民宿內監視器影像擷取照片，已清楚攝得
    被告葉長霖、謝季宏進出該民宿之影像(見110偵6431卷二第
    19頁至第63頁)，且被告葉長霖亦不爭執其為該監視器所攝
    得之人(見本院追加卷一第171頁至第172頁)，且觀照片右上
    角拍攝日期均為109年8月29日，照片中所攝得之人或提大包
    小包、或搬運紙箱，足見係搬運物資前往該處放置，復依證
    人即同案被告張孟軒於偵查中證稱：監視器畫面中是在做機
    房的東港東悅民宿，109年8月29日那天我們進去，剛要開始
    做機房等語(見110偵6431卷二第62頁)，核與證人即同案被
    告洪澄宇、吳叡奕、陳柏安、黃聖峰、賴奕澍、李銘峰、周
    鉅凱、阮喬楓於偵查中之證述均屬相符(見110偵6431卷二第
    27頁、第279頁、第223頁、第94頁、第191頁、第247頁、第
    113頁、第159頁)，則既109年8月29日東悅民宿尚為同案被
    告13人所承租，且仍於東港機房運作之檔期中，倘被告葉長
    霖為與東港機房運作毫不相干之人物，或與被告洪澄宇、黃
    聖峰間只有對賭關係、賭債糾紛，實難想像同案被告13人會
    容許其自由進出搬運物品，是既有證人即同案被告13人之證
    詞，以及前揭同案被告間之對話紀錄、通話影片及扣案照片
    可作為補強證據，則被告葉長霖為東港機房之老闆，且為該
    機房之發起、指揮者之事實，應可認定，自應認被告葉長霖
    與本案其餘被告均有犯意聯絡及行為分擔，而應同負本案共
    同正犯之責。是被告之辯護人主張本案認定被告葉長霖犯行
    之證據除同案被告之證述外，別無其他補強證據乙節，尚難
    憑採。　
　④至被告葉長霖雖辯稱：109年8月29日被拍到在東港東悅民宿
    只是去搬普渡的東西去南部廟宇，要順便拜拜；是洪澄宇說
    要搬一些供品到民宿裡面，我在裡面沒有看到詐騙機房，我
    不知道要來這裡幹嘛等語(見本院追加卷一第171頁至第172
    頁)；其辯護人則為其辯護稱：東港機房監視器影像，看不
    出語詐騙或指揮有關係，也不能做為補強證據等語(見本院
    卷四第516頁)。惟查，東港東悅民宿於109年8月29日仍為被
    告洪澄宇等13人所使用、承租而為東港機房之事實，業經本
    院認定如前，則被告葉長霖倘係為與機房無關之人物，同案
    被告13人何以允許其自由進出，更遑論搬運物品？且機房運
    作本極其隱密並掩人耳目，衡諸常情，當無可能在監視器所
    得拍攝之範圍暴露相關機房之運作實情；況被告葉長霖雖供
    稱前往該民宿之目的係為搬運中元普渡之供品，然被告葉長
    霖之居住所均位於臺中市，其既已遠至屏東縣東港鎮與多人
    一起進行中元普渡，衡情該地點及與其一同進行祭祀之人必
    然與被告葉長霖有相當之交情，但被告葉長霖卻始終不曾主
    張、說明(更遑論證明)「為何在該處進行中元普渡？」、「
    既然是中元普渡，為何要搬東西進入該民宿，而非廟宇？」
    、「為何與照片中含同案被告在內之多人一同進行普渡？」
    等節，故被告葉長霖及其辯護人上開辯解及主張顯屬虛妄，
    無可採信，足見被告葉長霖前往該處之目的，係為協助搬運
    供品而提供住宿該民宿之人生活所需，而與本案東港機房之
    運作有所關聯甚明。
　⒊被告謝季宏部分：
　　訊據被告謝季宏否認有何上開犯行，辯稱：我沒有參與詐騙
    集團，也不是集團內的會計、外務或對帳的；我雖然有去過
    東悅民宿，但只是去搬中元普渡的東西；我也不知道MONEY0
    000000這個帳號是誰在用，我不知道同案被告等13人為何指
    證我等語(見本院追加卷一第183頁)；其辯護人則為其辯護
    稱：同案被告等13人均指證被告謝季宏有參與本案，然因組
    織條例有減刑誘因，故同案被告等13人證詞並不可採，縱使
    可採，也需要補強證據；然本案並無其他足夠之客觀證據可
    認定被告謝季宏有參與其中，也沒辦法證實與洪澄宇聯繫之
    MONEY0000000帳號之人就是被告等語(見本院卷四第518頁至
    第519頁)。經查，同案被告洪澄宇、黃聖峰、吳叡奕、周鉅
    凱、賴奕澍、阮喬楓、楊宜蓁、李銘峰有參與東港機房之犯
    罪組織，且有前揭及如附表一所示之分工，並於108年間、1
    09年3月間在屏東縣恆春鎮墾丁里某處民宿、於109年3月間
    至5月間、109年6月21日至7月29日、109年8月29日至9月16
    日被查獲為止時間以上開方式實施詐騙，致如附表一所示之
    被害人遭詐騙受有如附表一所示之損失，該東港機房於109
    年9月16日遭查獲時，有扣得如附表三所示之物，而被告葉
    長霖有與被告洪澄宇以語音傳送上述訊息之影片檔等情，業
    據被告謝季宏於本院準備程序供述明確且不予爭執(見追加
    卷二第50頁、第60頁)，核與證人即共同被告洪澄宇、黃聖
    峰、吳叡奕、周鉅凱、賴奕澍、阮喬楓、楊宜蓁、李銘峰於
    本院準備程序時之證述（見本院卷三第272頁至第277頁、本
    院卷四第45頁、第159頁至第160頁）大致相符，並有前揭供
    述、非供述證據可佐，是此部分之事實，首堪認定。是本件
    關於被告謝季宏部分之爭點為：①東港機房除同案被告13人
    外，是否尚有「會計」之角色？②使用帳號MONEY0000000000
    0oud.com與被告洪澄宇聯繫之人，是否即被告謝季宏？③被
    告謝季宏是否即為集團內之會計？所為是否該當參與犯罪組
    織？而與其他被告有犯意聯絡及行為分擔，而共同成立本案
    之罪？下分述之：
　⑴東港機房除同案被告13人外，是否尚有「會計」之角色？
　①證人即同案被告洪澄宇於偵查中具結證稱：謝季宏阿宏是集
    團的會計，他除了管錢之外，還負責跟水房拿錢、買手機設
    備等語(見110偵6431號卷一第189頁至第190頁)，核與證人
    即同案被告吳叡奕於偵查中具結指認證稱：會計阿宏在集團
    內負責拿工作手機、SIM卡，還有關於錢的事情也是他負責
    ；雖然借錢是老闆決定，但都是阿宏實際上拿錢給我們，計
    帳也是三線跟阿宏匯報等語(見110偵6431號卷一第50頁)、
    證人即同案被告張孟軒於偵查中具結證稱：阿宏謝季宏是集
    團的外務，負責記帳，最之前還做過電腦手，每檔期結束後
    工作手機會回收給謝季宏，他拿去認識的修理手機人那邊把
    資料洗掉，借錢也是找謝季宏，他再去跟老闆講等語(見110
    偵6431號卷一第289頁至第290頁)、證人即同案被告張柏翔
    於偵查中證稱：阿宏是只要集團中手機有問題都找他，還有
    電腦、電器設備有問題都找他，電腦手不會也都找他等語(
    見110偵6431號卷一第329頁)、證人即同案被告張嘉豪於偵
    查中證稱：阿宏是最早的電腦手，他算是外面的，我是顧現
    場的，電腦設備都是透過他，他跟老闆再接洽，他都在外跑
    不會在機房，我會請教他電腦的事情等語(見警卷第91頁)、
    證人即同案被告陳柏安於偵查中證稱：發薪水時阿宏會帶錢
    來，我通常只會在領薪水或剛開工時遇到阿宏等語(110偵64
    31卷二第224頁至第255頁)、證人即同案被告黃聖峰於偵查
    中證稱：阿宏是記帳跟外務，是他跟我聯絡才帶我去認識葉
    長霖，預支薪水都是跟阿宏說，他再跟老闆講，最後決定的
    人是老闆；阿宏負責外務跟計帳，包含我們的生活費、跟系
    統商聯繫、整個東港機房要用的錢都是他在管，或今天進帳
    換算成多少薪水都是他在記，三線也要匯報給阿宏等語(見1
    10偵6431卷一第84頁至第85頁)、證人即同案被告賴奕澍於
    偵查中證稱：阿宏是詐騙集團中大仔的副手，負責處理大小
    事，大仔基本不出面，都透過阿宏，有缺東西或電腦有問題
    ，都是阿宏在跑等語(見110偵6431卷一第263頁)、證人即同
    案被告周鉅凱於偵查中證稱：謝季宏負責所有通訊設備、手
    機、電話卡都由他準備；發薪水的時候，謝季宏在在現場報
    數目給葉長霖，紀錄也是謝季宏在做等語(見110偵6431卷一
    第452頁至第453頁)、證人即同案被告阮喬楓於偵查中證稱
    ：阿宏是幫忙巡視、也有負責裡面需要的支出，算會計，包
    含日常開銷；他會幫老闆傳話，叫老闆舅舅；工作機也是他
    拿給我等語(見110偵6431卷一第253頁至255頁)大致相符，
    足見同案被告除被告楊宜蓁、李銘峰因加入時間較晚之外，
    均有指證東港機房尚有負責計帳、設備及發放工作用手機之
    外務、會計之角色，衡諸機房之運作除須有實施詐騙之人員
    外，均尚需有負責金錢、設備之人，而同案其餘被告均證稱
    其各自有負責之分工，唯獨均未提及其自身有負責會計或外
    務之工作，並佐以本案扣得大量之手機及門號卡之客觀事實
    ，有前揭搜索扣押筆錄可參，應可認東港機房除同案被告13
    人外，尚有負負責提供設備之「會計」、「外務」之角色甚
    明。
　②至被告謝季宏雖辯稱：我跟洪澄宇、黃聖峰、張孟軒都是喝
    酒認識的，有跟他們賭博有口角，其他被告我都不認識，他
    們指證我有參與，我也覺得奇怪等語(見追加卷一第183頁)
    ，惟查：
　A.關於被告謝季宏認為與被告黃聖峰之過節為何，被告謝季宏
    於偵查中先供稱：在CBD洪澄宇跟黃聖峰懷疑我詐賭，跟我
    翻桌起衝突等語(見110偵6256卷二第202頁)；復於本院審理
    中供稱：「(審判長問：你與洪澄宇、黃聖峰、張孟軒之糾
    紛為何？賭債糾紛，我跟黃聖峰有債務，我欠他錢，黃聖峰
    、洪澄宇認為我跟葉長霖詐賭他們)」等語，繼之改稱：「
    是洪澄宇懷疑我詐賭，黃聖峰沒有」、「(審判長問：你跟
    黃聖峰究竟有沒有不愉快？)沒有，可能因為賭債的關係，
    沒有口角，就後面沒有聯絡」等語，顯然前後矛盾。　
　B.又被告謝季宏既自承僅與同案被告張孟軒、洪澄宇、黃聖峰
    認識，而其餘同案被告衡情當無甘冒犯偽證罪之風險，於具
    結之後均指證被告謝季宏歷歷；且同案被告13人於遭檢警查
    獲後，均遭檢察官聲押禁見獲准等情，已如前述，衡情亦難
    認有何管道可進行勾串；退一步言，縱認被告謝季宏與被告
    洪澄宇、張孟軒、黃聖峰素有嫌隙，然其餘同案被告於偵查
    中之羈押期間至地檢署應訊時，經具結後所為關於前述東港
    機房會計、外務部分之證詞，核與被告洪澄宇、張孟軒、黃
    聖峰等人均大致相符，是被告謝季宏此部分辯解既有上述前
    後矛盾及與事理常情不合之處，自不可採。　
　⑵使用帳號MONEY00000000000oud.com與被告洪澄宇聯繫之人，
    是否即被告謝季宏乙節：
　①觀諸卷付帳號goldd888帳號與使用money00000000000oud.com
    帳號，暱稱「禿頭」(下稱money0000000帳號)之人之對話紀
    錄截圖，使用goldd888帳號傳送「7/30，1：虎/凱 2：豆 3
    ：袁。50000草；7/30 1：紀恩/虎 2：豆 3：袁。9515美..
    .」等文字後，使用money0000000帳號之人回傳：「收」等
    文字訊息，可知使用goldd888帳號之人正在向使用money000
    0000帳號之人進行匯報，且使用money0000000帳號之人均有
    進行回覆；而關於該段對話訊息之內容，證人即同案被告洪
    澄宇於偵查中證稱：這是帳目紀錄，自109年7月30日至109
    年9月12日都是以相同格式記載，表示有騙到錢，以及這筆
    錢負責的是那些人；草跟美是指人民幣及美金，只要有記載
    上面就是有騙到手；實際上對帳的人是謝季宏等語(見110偵
    6431卷三第353頁、110偵8873洪澄宇卷二第275頁至第277頁
    )；復於本院準備程序證稱：謝季宏的綽號叫禿頭，他在FAC
    ETIME的帳號叫money0000000，而goldd888是我，我跟他之
    間用FACETIME對話的內容，意思是我們會統整詐欺機房的支
    出，有一些成員要跟我借的錢會呈報給阿宏知道等語(見本
    院卷二第185頁)，核與證人即同案被告張孟軒於偵查中證稱
    ：goldd888帳號是洪澄宇使用、money0000000帳號則是阿宏
    使用，阿宏是公司外務加會計等語(見109偵8873號張孟軒卷
    第331頁、第348頁至第349頁)相符，可知使用goldd888帳號
    之人為被告洪澄宇，且被告洪澄宇係與使用money0000000帳
    號之人匯報關於記帳、支借金錢之事宜，並佐以上開同案被
    告關於被告謝季宏於東港機房之角色為會計、外務，且有負
    責支借金錢之證詞相互補強，均互核一致，足認使用money0
    000000帳號之人即為東港機房之會計無疑。
　②至被告謝季宏雖辯稱：我不知道goldd888帳號跟money000000
    0帳號是誰在用的，我覺得是洪澄宇跟張孟軒在串供等語(見
    追加卷一第184頁)；其辯護人則為其辯護稱：洪澄宇跟使用
    money0000000帳號之人的對話紀錄都是洪澄宇單方面發送訊
    息，也跟工作沒有關係等語(見本院卷四第519頁)。惟查，
    使用money0000000帳號之人既有對於被告洪澄宇所傳送關於
    東港機房之帳務事宜發表回應，衡情當屬於知悉該機房內部
    帳務事宜之人，而非與機房毫無關係之人；且該對話紀錄經
    證人即同案被告之證詞相互勾稽，已足認為機房之帳務事宜
    ，即難認與機房之工作無涉；況除被告洪澄宇、張孟軒外，
    其餘同案被告均已具結作證關於東港機房會計之身分為被告
    謝季宏，已如前述，則就證人即同案被告洪澄宇、張孟軒所
    證與他共同被告相符部分，即難認有何不實，是被告謝季宏
    空言泛稱其他被告串供、其辯護人主張該對話與工作無關或
    僅惟被告洪澄宇單方面發送訊息乙節，均無實據，並不可採
    。　　　
　⑶被告謝季宏之角色是否即為東港機房之會計？所為是否該當
    參與犯罪組織？而與其他被告有犯意聯絡及行為分擔，而共
    同成立本案之罪？　
　①本案東港機房之會計外務為同案被告13人以外之人，且該人
    之分工為記帳、對帳及借支等關於金錢之事項，業據證人即
    被告葉長霖以外之同案被告13人於偵查中證稱一致且互核相
    符，已如前述。而就該會計、外務之身分即為被告謝季宏乙
    節，亦據證人即同案被告等人於本院準備程序證稱明確且互
    核一致(見本院卷三第267頁至第290頁)；又依前揭被告洪澄
    宇與被告謝季宏之對話紀錄，可知被告洪澄宇係向被告謝季
    宏匯報關於帳目、借支之狀況，亦核與證人即同案被告黃聖
    峰於偵查中證稱：三線要匯報給阿宏等語(見110偵6431號卷
    一第86頁)及證人即同案被告周鉅凱於偵查中證稱：集團運
    作是二線報給三線洪澄宇，洪澄宇成功讓被害人匯款後，匯
    報給謝季宏，謝季宏再做紀錄等語(見110偵6431卷一第454
    頁)相符，足認被告洪澄宇身為集團之三線，其於收到被害
    人匯款之後，再將所詐騙成功之款項報予東港機房之會計即
    被告謝季宏知悉，則被告謝季宏於東港機房內為會計且負責
    財務之事實，至為灼然。
　②又依卷附東港機房民宿內監視器影像擷取照片，已清楚攝得
    被告葉長霖、謝季宏進出該民宿之影像(見110偵6431卷二第
    19頁至第23頁)，且被告謝季宏亦不爭執其為該監視器所攝
    得之人(見本院追加卷一第183頁)，而該照片係於109年8月2
    9日所拍攝、照片中之人係正在搬運物資至東港機房等情，
    業據證人即同案被告張孟軒、洪澄宇、吳叡奕、陳柏安、黃
    聖峰、賴奕澍、李銘峰、周鉅凱、阮喬楓於偵查中證述明確
    (見110偵6431卷二第62頁、第27頁、第279頁、第223頁、第
    94頁、第191頁、第247頁、第113頁、第159頁)，則依前述
    相同理由，既109年8月29日東悅民宿尚為同案被告等人所承
    租，且仍於東港機房運作之檔期中，若被告謝季宏為與東港
    機房運作毫不相干之人物，實難想像同案被告等人將容許其
    自由進出搬運物品；再被告謝季宏於偵查中先供稱：在CBD
    洪澄宇跟黃聖峰懷疑我詐賭，跟我翻桌起衝突等語(見110偵
    6256卷二第202頁)；復於本院審理中供稱：「(審判長問：
    你與洪澄宇、黃聖峰、張孟軒之糾紛為何？)賭債糾紛，我
    跟黃聖峰有債務，我欠他錢，黃聖峰、洪澄宇認為我跟葉長
    霖詐賭他們」等語，已如前述，可見被告謝季宏主張其與同
    案被告洪澄宇、黃聖峰、張孟軒間，僅有因賭博衍生之糾紛
    ，並無其他交情(如被告葉長霖所辯與該等被告嗣後尚一同
    經營博奕)，衡情(當比被告葉長霖)更無理由遠從其居住之
    臺中市南下至屏東縣東港鎮與同案被告洪澄宇等人一同進行
    中元普渡，更何況被告謝季宏也未曾主張(更遑論證明)「為
    何在該處進行中元普渡？」、「既然是中元普渡，為何要搬
    東西進入該民宿，而非廟宇？」、「為何與照片中含同案被
    告在內之多人一同進行普渡？」等節，故其前揭辯解顯屬虛
    妄，無可採信。從而本案既有證人即同案被告13人之證詞，
    以及被告謝季宏與被告洪澄宇前揭FACETIME對話紀錄及東悅
    民宿監視器翻拍畫面可作為補強證據，則被告謝季宏為東港
    機房之參與者，且負責集團內之記帳、金錢等會計事項之事
    實，應可認定，足認被告謝季宏與本案其餘被告均有犯意聯
    絡及行為分擔，而應同負本案共同正犯之責。是被告謝季宏
    辯稱檢察官並未提出其他證據、其辯護人主張本案客觀事證
    不足等語，均難憑採。
　③至被告謝季宏另辯稱：我109年8月29日那天是去搬中元普渡
    的東西，我是先從臺中載運物資，後來到高雄才去屏東，載
    運甚麼東西我都不清楚，我是聽葉長霖指示搬到房間；當時
    沒有看到其他被告在機房從事詐欺行為等語(見追加卷一第1
    83頁第184頁)。惟查，被告謝季宏於偵查中供稱：109年8月
    29日是要搬拜拜的東西，我不知道為何要拜拜；我們都是把
    東西載給朋友，四處給人家，看哪裡的朋友缺東西，再搬給
    他等語；復於本院準備程序中供稱是要搬中元普渡的東西，
    供述顯然前後不一，且被告謝季宏於偵查中明確供稱知悉是
    要搬東西給朋友，因為朋友有需要；然卻於本院準程序供稱
    只是依被告葉長霖指示、不知道載運甚麼東西，亦與事理常
    情不符；又證人即民宿老闆陳俊華於偵查中證稱：跟我承租
    我民宿的人是周鉅凱，他們說是包棟工作，跟我租7間房間
    ，從大概8月底9月初那時候入住等語(見109偵8873號陳俊華
    卷第67頁至第69頁)，則依前述相同理由，東港機房於該段
    期間既為同案被告等13人包棟使用、承租，倘被告謝季宏與
    東港機房毫無關係，衡情為何會讓其自由進出，更遑論搬運
    物資；且機房運作本極其隱密並掩人耳目，衡諸常情，當無
    可能在監視器所得拍攝之範圍暴露相關機房之運作實情，足
    見被告謝季宏前往該處之目的，係為協助搬運供品而提供住
    宿該民宿之人生活所需，而與本案東港機房之運作有所關聯
    甚明，是被告謝季宏前揭所辯，亦無可採。
　⒋綜上所述，本案事證已臻明確，被告葉長霖、謝季宏所辯均
    不足採信，被告10人上開犯行均堪以認定，應依法論科。　
  ⒌至被告葉長霖之辯護人雖請求將前揭被告洪澄宇與葉長霖之
    對話影片檔案送請鑑定單位還原背景聲音，藉以判斷背景聲
    音中播放之新聞日期為何日，以證明該對話之時間並非如影
    片內容所載之109年6月25日等語(見追加卷二第63頁)。惟本
    案依前述證據，事證已臻明確，且依本院前揭勘驗結果，並
    未聽聞該影片內有除被告葉長霖聲音外之其他「新聞播報」
    聲音，是此部分核無調查之必要，應予駁回。
  ㈡論罪科刑：
  ⒈被告等10人所成立之罪：
  ⑴按組織犯罪防制條例第2條原規定：「本條例所稱犯罪組織，
    係指三人以上，有內部管理結構，以犯罪為宗旨或以其成員
    從事犯罪活動，具有集團性、常習性及脅迫性或暴力性之組
    織。」其後於106年4月19日修正公布第2條第1項為「本條例
    所稱犯罪組織，指3人以上，以實施強暴、脅迫、詐欺、恐
    嚇為手段或最重本刑逾5年有期徒刑之罪，所組成具有持續
    性及牟利性之有結構性組織。」並增訂第2項「前項有結構
    性組織，指非為立即實施犯罪而隨意組成，不以具有名稱、
    規約、儀式、固定處所、成員持續參與或分工明確為必要。
    」該條例第2條第1項「具有持續性『及』牟利性之有結構性組
    織」再於107年1月3日修正為「具有持續性『或』牟利性之有
    結構性組織」。再參諸上開組織犯罪防制條例之修正理由提
    及「目前犯罪組織所從事犯罪活動，已不限於脅迫性或暴力
    性之犯罪活動，犯罪手法趨於多元」等語，可知於上開組織
    犯罪防制條例修正後，倘若3人以上組成以實施最重本刑逾5
    年有期徒刑之罪為手段，而具有持續性或牟利性之結構組織
    者，亦應受組織犯罪防制條例之規範甚明（最高法院100年
    度台上字第6968號判決意旨參照）。查本案東港機房成員已
    至少有3人以上之成員參與機房之運作，且分工係由被告葉
    長霖擔任老闆以發號施令；被告謝季宏則擔任會計、外務，
    負責處理集團內部之帳務、設備；被告張嘉豪擔任電腦手，
    負責撰寫電腦程式；被告洪澄宇、張孟軒擔任三線話務手；
    被告黃聖峰、阮喬楓擔任二線話務手；被告周鉅凱、吳叡奕
    、李銘峰(預定)、楊宜蓁(預定)、賴奕澍、張柏翔、許泰誠
    擔任一線話務手，負責實際對被害人實施電信詐欺，其等自
    被告葉長霖為首，以分層結構方式向被害人實施詐術，並使
    被害人陷於錯誤而匯款至指定帳戶，所犯核屬最重本刑逾5
    年有期徒刑之三人以上共同詐欺取財罪，且本案詐欺機房之
    組織縝密，分工精細，須投入相當成本及時間始能為之，顯
    非隨意組成之立即犯罪，而具有一定時間上持續性及牟利性
    ，揆諸上開說明，核屬3人以上，以實施詐術為手段，所組
    成具有持續性或牟利性之有結構性犯罪組織甚明。
  ⑵又組織犯罪防制條例第3條第1項所謂「發起」犯罪組織，係
    指犯罪組織之創始者，即使犯罪組織從無到有而成立；所謂
    「主持」犯罪組織，係指主事把持，即在已成立之犯罪組織
    中作為首腦而居於領導者地位；所謂「操縱」犯罪組織，指
    實質領導整個犯罪組織之運作；所謂「指揮」犯罪組織，乃
    為某特定任務之實現，可下達行動指令、統籌該行動之行止
    ，而居於核心角色，即足以當之；而「參與」犯罪組織，則
    指一般之聽取號令，實際參與行動之一般成員。且發起犯罪
    組織者倘尚主持、操縱或指揮該犯罪組織，發起、主持、操
    縱或指揮之各行為間即具有高、低度之吸收關係（最高法院
    100年度台上字第6968號判決要旨參照）。查被告葉長霖不
    僅為東港機房之老闆兼發起人，復於成立機房後透過指示同
    案被告洪澄宇、張孟軒，並分層傳達其指令，對機房人事、
    分工、運作均掌有實際之權限，證人即同案被告等13人復均
    證稱薪水是由其發放，且受其招募而來，已如前述，則被告
    葉長霖顯係主事、把持東港機房之人無疑。  
  ⑶另共同正犯之數行為人，在合同意思範圍以內，各自分擔犯
    罪行為之一部，相互利用他人之行為，以達其犯罪目的者，
    即應對全部發生之結果，共同負責；共同正犯之成立，祇須
    具有犯意之聯絡及行為之分擔，既不問犯罪動機起於何人，
    亦不必每一階段均有參與。其意思之聯絡不限於事前有協議
    ，僅於行為當時有共同犯意之聯絡者，亦屬之。而表示之方
    法，不以明示通謀為必要，即相互間有默示之合致，亦無不
    可，且意思之聯絡，不以數人間直接發生者為限，即有間接
    之聯絡者，亦包括在內。是於集團式之犯罪，原不必每一共
    犯均有直接聯繫，亦不必每一階段均參與，祇須分擔犯罪行
    為之一部，即應對於全部所發生之結果共同負責，倘犯罪結
    果係因共同正犯之合同行為所致者，無論出於何人所加，在
    共同正犯間均應同負全部之責，並無分別何部分為孰人下手
    之必要。復觀諸電信詐騙之犯罪型態，自架設電話機房、收
    購人頭帳戶、撥打電話實行詐騙、指定被害人匯款帳戶、自
    人頭帳戶提領款項、取贓分贓等階段，乃需由多人縝密分工
    方能完成之集團性犯罪，倘有其中某一環節脫落，將無法順
    遂達成詐欺之結果。因此，詐欺集團各個成員，固因各自分
    工不同而未必均能從頭到尾始終參與其中，惟其等共同詐欺
    之意思，非但並無軒輊，甚至有利用集團其他成員之各自行
    為，以遂詐欺之犯罪結果。則其等既參與實行各個分工之人
    ，縱非全然認識或確知彼此參與分工細節，然其等對於各別
    係從事該等犯罪行為之一部既有所認識，且以共同犯罪意思
    為之，即應就加重詐欺取財所遂行各階段行為全部負責。查
    被告葉長霖、謝季宏、洪澄宇、吳叡奕、黃聖峰、周鉅凱、
    賴奕澍、阮喬楓就如附表一所示之犯行，既係與所屬同一集
    團之其他共同被告間為詐欺被害人而彼此分工為一線、二線
    、三線話務手，並均有參與詐欺構成要件之部分行為並相互
    利用他人之犯罪結果，以共同達成犯罪之目的，堪認係在合
    同意思範圍內，各自分擔犯罪行為之一部，並相互利用他人
    之行為，以達犯罪之目的，尚無需區分何部分為何人實際下
    手之必要，自應就其所參與犯行，對於全部所發生之結果共
    同負責，惟就非屬其合同意思範圍內之犯行(如加入組織前
    他共同被告已既遂之犯行)，因已無從相互利用，就該部分
    之犯行即無成立共同正犯之餘地。是被告葉長霖、謝季宏、
    洪澄宇、吳叡奕、黃聖峰、周鉅凱，既均於109年7月間已加
    入本案詐欺集團，是其6人就如附表一編號1至11所示犯行；
    被告賴奕澍、阮喬楓就其2人於109年8月29日加入東港機房
    後如附表一編號1、2、7至11所示犯行，均應共同負責。至
    被告楊宜蓁、李銘峰均係於109年9月15日晚間始抵達東港機
    房，並於加入本案詐欺集團後僅數小時即遭查獲，縱其2人
    供稱被告葉長霖係預定其2人為一線話務手(見本院卷三第27
    5頁)，亦難認其2人須對於加入前本案其他被告所為之犯行
    共同負責，附此敘明。
  ⑷又被告洪澄宇、阮喬楓於電腦上偽造貼有被害人照片及年籍
    資料之大陸地區司法機關拘捕令狀，復偽造大陸地區公安證
    件，並以電子通訊及網際網路傳送予如附表一所示之被害人
    以冒充為大陸地區司法機關之官員，係藉由電腦顯示之影像
    或符號，以表示其為大陸地區之司法機關，並未藉由實體之
    紙張等物品而行使，復因非屬於我國之公文書，核屬刑法第
    220條之準私文書無訛。是被告等10人明知上情，仍加入東
    港機房並以上開方式進行詐騙，並共享被害人因而受騙之犯
    罪成果，足認被告葉長霖、謝季宏、洪澄宇、吳叡奕、黃聖
    峰、周鉅凱就如附表一編號1至11所示此部分犯行；被告賴
    奕澍、阮喬楓就如附表一編號1、2、7至11所示此部分犯行
    ，具有犯意聯絡及行為分擔，而應論以行使偽造準私文書之
    共同正犯。至被告楊宜蓁、李銘峰因係於109年9月15日始加
    入本案詐欺集團，難認其2人就同案其他被告共同行使偽造
    準私文書之犯行有何犯意聯絡或行為分擔，自不成立本罪，
    附此敘明。 
  ⑸是核：
  ①被告葉長霖如附表一編號1至5所為，係犯刑法第339條之4第1
    項第2款之三人以上共同詐欺取財罪；如附表一編號6至11則
    係犯刑法第339條之4第1項第2款、同條第2項之三人以上共
    同詐欺取財未遂罪；如附表一編號1至11所為，另犯刑法第2
    10條、第220條、第216條之行使偽造準私文書罪；其中如附
    表一編號6所示部分(詳後述)，兼犯組織犯罪防制條例第3條
    第1項前段之主持犯罪組織罪。其發起、操縱及指揮犯罪組
    織之低度行為，應為其主持犯罪組織之高度行為所吸收；又
    其招募其他同案被告等14人加入本案詐欺集團之行為，應屬
    於其主持犯罪組織之階段行為，而為其所犯主持犯罪組織罪
    所吸收，均不另論罪。
  ②被告謝季宏、洪澄宇、周鉅凱、吳叡奕、黃聖峰如附表一編
    號1至5所為，均係犯刑法第339條之4第1項第2款之三人以上
    共同詐欺取財罪；如附表一編號6至11則係犯刑法第339條之
    4第1項第2款、同條第2項之三人以上共同詐欺取財未遂罪；
    如附表一編號1至11所為，另犯刑法第210條、第220條、第2
    16條之行使偽造準私文書罪；其中如附表一編號6所示部分(
    詳後述)，兼犯組織犯罪防制條例第3條第1項後段之參與犯
    罪組織罪。　
  ③被告賴奕澍、阮喬楓如附表一編號1、2所為，均係犯刑法第3
    39條之4第1項第2款之三人以上共同詐欺取財罪；如附表一
    編號7至11則係犯刑法第339條之4第1項第2款、同條第2項之
    三人以上共同詐欺取財未遂罪；如附表一編號1、2、7至11
    所為，另犯刑法第210條、第220條、第216條之行使偽造準
    私文書罪；其中如附表一編號1所示部分(詳後述)，兼犯組
    織犯罪防制條例第3條第1項後段之參與犯罪組織罪。 
  ④被告楊宜蓁、李銘峰所為，均係犯組織犯罪防制條例第3條第
    1項後段之參與犯罪組織罪。  
  ⑹至起訴書及追加起訴書雖主張被告謝季宏、洪澄宇、周鉅凱
    涉犯組織犯罪防制條例部分應評價為指揮犯罪組織罪等語。
    惟按組織犯罪條例第3條第1項前段，對於發起、主持、操縱
    或指揮犯罪組織等不同層次之犯行，均予規範處罰，以收遏
    制之效。所謂「發起」，係指首倡發動。所謂「主持」，係
    指主事把持。「操縱」，係指幕後操控。而「指揮」犯罪組
    織者，雖非「主持」，然就某特定任務之實現，得指使命令
    犯罪組織成員，決定行動之進退行止，與聽取號令，實際參
    與行動之一般成員有別(最高法院111年度台上字第1266號判
    決意旨參照)。查被告周鉅凱僅為一線話務手，且經同案被
    告等13人先行召開工作會議決定倘被查獲，將推由其出面擔
    任人頭負責人，故其顯非東港機房實際之老闆；被告洪澄宇
    則尚須聽從被告葉長霖指示，並向被告葉長霖匯報工作進度
    ；被告謝季宏雖為會計，然就發放薪水及記錄帳目等工作，
    均係由被告葉長霖作為最終決定者等情，業據證人即同案被
    告等13人證稱在卷，已如前述，且觀東港機房之規模約15人
    ，所有事項及資訊最終仍均匯流至被告葉長霖，而由被告葉
    長霖為實際主持、指揮犯罪組織之人，亦如上述，是被告洪
    澄宇、周鉅凱、謝季宏均係聽從被告葉長霖指示而參與東港
    機房，所為均核與指揮犯罪組織之情形有異，而應評價為參
    與犯罪組織罪，然此部分業經公訴檢察官當庭變更(見本院
    卷四第514頁、第519頁)，自無變更起訴法條之必要，附此
    敘明。
  ⒉被告葉長霖、謝季宏、洪澄宇、周鉅凱、吳叡奕、黃聖峰、
    賴奕澍、阮喬楓共同為如附表一編號1、2所示數次詐騙相同
    被害人楊澐、廖喆，使其2人多次匯款之行為，均係於109年
    7月至同年9月間之密接時間內所為，且手法均相同，各侵害
    相同被害人之財產法益，各次行為之獨立性極為薄弱，依一
    般社會觀念，在時間差距上，均難以強行分開，在刑法評價
    上，以視為數個舉動接續實行，合為包括一行為予以評價較
    為合理，各應論以接續犯之一罪。　 
  ⒊共同正犯：
　⑴被告葉長霖、謝季宏、洪澄宇、周鉅凱、吳叡奕、黃聖峰、
    賴奕澍、阮喬楓就如附表一編號1、2、7至11所示部分，彼
    此間有犯意聯絡及行為分擔，應論以共同正犯。
　⑵另被告葉長霖、謝季宏、洪澄宇、周鉅凱、吳叡奕、黃聖峰
    如附表一編號3至6所示部分，彼此間有犯意聯絡及行為分擔
    ，亦應論以共同正犯。　 
  ⒋按刑法上一行為而觸犯數罪名之想像競合犯存在之目的，在
    於避免對於同一不法要素予以過度評價。自然意義之數行為
    ，得否評價為法律概念之一行為，應就客觀構成要件行為之
    重合情形、主觀意思活動之內容、所侵害之法益與行為間之
    關聯性等要素，視個案情節依社會通念加以判斷。刑法刪除
    牽連犯之規定後，原認屬方法目的或原因結果，得評價為牽
    連犯之二犯罪行為間，如具有局部之同一性，或其行為著手
    實行階段可認為同一者，得認與一行為觸犯數罪名之要件相
    侔，依想像競合犯論擬。倘其實行之二行為，無局部之重疊
    ，行為著手實行階段亦有明顯區隔，依社會通念難認屬同一
    行為者，應予分論併罰。因而，行為人以一參與詐欺犯罪組
    織，並分工加重詐欺行為，同時觸犯參與犯罪組織罪及加重
    詐欺取財罪，雖其參與犯罪組織之時、地與加重詐欺取財之
    時、地，在自然意義上非完全一致，然二者仍有部分合致，
    且犯罪目的單一，依一般社會通念，認應評價為一罪方符合
    刑罰公平原則，應屬想像競合犯。是行為人於參與犯罪組織
    之繼續中，先後加重詐欺數人財物，因行為人僅為一參與組
    織行為，侵害一社會法益，應僅就首次犯行論以參與犯罪組
    織罪及加重詐欺罪之想像競合犯，而其後之犯行，乃為其參
    與組織之繼續行為，為避免重複評價，當無從將一參與犯罪
    組織行為割裂再另論一參與犯罪組織罪，而與其後所犯加重
    詐欺罪從一重論處之餘地(最高法院107年度台上字第1066號
    判決意旨參照)。經查：
  ⑴如附表一編號6所示之犯行，證人即同案被告洪澄宇於警詢中
    證稱：葉展是被害人，我有參與，我做三線假冒楊忠袁檢察
    官，但這個沒有騙到，這件一線我不知道，二線是小冠，他
    後來退出了等語(見109偵8873號洪澄宇卷一第173頁)，核與
    其扣案手機內所示被害人葉展之個人資料相符(見109偵8873
    號洪澄宇卷二第261頁)，且觀該被害人葉展資料最上方之日
    期為109年7月9日，證人即同案被告洪澄宇復證稱該次詐騙
    並未既遂，足見該日期即為同案被告等人著手對被害人葉展
    行騙之日期，且均比附表一其餘編號所示之犯行行騙時間更
    早，自應以如附表一編號6所示之犯行作為本案被告葉長霖
    、謝季宏、洪澄宇、周鉅凱、吳叡奕、黃聖峰加入詐欺集團
    後之首次犯行；惟被告賴奕澍、阮喬楓係於109年8月29日始
    加入，是其2人加入集團後之首次犯行，即應為如附表一編
    號1所示集團內其他成員接續對被害人楊澐所詐騙之犯行無
    訛。
  ⑵是被告葉長霖主持本案詐欺集團之行為，與其本案首次加重
    詐欺取財未遂、行使偽造準私文書(即如附表一編號6所示)
    部分，應依刑法第55條規定，從一重論以組織犯罪條例第3
    條第1項前段之主持犯罪組織罪；被告謝季宏、洪澄宇、周
    鉅凱、吳叡奕、黃聖峰參與犯罪組織，與其等本案首次加重
    詐欺取財未遂、行使偽造準私文書(即如附表一編號6所示)
    部分，則應依刑法第55條規定，從一重論以刑法第339條之4
    第1項第2款、第2項之三人以上共同詐欺取財未遂罪；被告
    賴奕澍、阮喬楓參與犯罪組織，與其等本案首次共犯加重詐
    欺取財、行使偽造準私文書(即如附表一編號1所示)部分，
    應依刑法第55條規定，從一重論以刑法第339條之4第1項第2
    款之三人以上共同詐欺取財罪。
  ⑶至被告葉長霖、謝季宏、洪澄宇、周鉅凱、吳叡奕、黃聖峰
    另犯如附表一編號1至5部分；被告賴奕澍、阮喬楓另犯如附
    表一編號2部分，均係以一行為同時觸犯加重詐欺取財及行
    使偽造準私文書罪，均應依刑法第55條規定，從一重論以刑
    法第339條之4第1項第2款之三人以上共同詐欺取財罪；而被
    告葉長霖、謝季宏、洪澄宇、周鉅凱、吳叡奕、黃聖峰、賴
    奕澍、阮喬楓所犯如附表一編號7至11所示部分，均係以一
    行為同時觸犯加重詐欺取財未遂及行使偽造準私文書罪，均
    應依刑法第55條規定，從一重論以刑法第339條之4第1項第2
    款、第2項之三人以上共同詐欺取財未遂罪。　   
  ⒌又詐欺取財罪既係為保護個人之財產法益而設，則關於行為
    人詐欺犯罪之罪數計算，原則上自應依遭受詐欺之被害人人
    數定之，就不同被害人所犯之詐欺取財行為，受侵害之財產
    監督權既歸屬各自之權利主體，且犯罪時間或空間亦有相當
    差距，應屬犯意各別，行為互殊，均應分論併罰。是被告葉
    長霖所犯如附表一編號6所示從一重之主持犯罪組織罪，與
    如附表一編號1至5所示三人以上共同詐欺取財罪及附表一編
    號7至11所示三人以上共同詐欺取財未遂罪間，均係針對不
    同被害人所為之詐欺犯行，堪認其犯意個別，行為互殊，均
    應予分論併罰。而被告謝季宏、洪澄宇、周鉅凱、吳叡奕、
    黃聖峰、賴奕澍、阮喬楓所犯之罪因均從一重以加重詐欺取
    財既、未遂罪論處，故被告謝季宏、洪澄宇、周鉅凱、吳叡
    奕、黃聖峰所犯如附表一編號1至5所示三人以上共同詐欺取
    財罪及附表一編號6至11所示三人以上共同詐欺取財未遂罪
    間；被告賴奕澍、阮喬楓所犯如附表一編號1、2所示三人以
    上共同詐欺取財罪及如附表一編號7至11所示三人以上共同
    詐欺取財未遂罪間，均係針對不同被害人所為之詐欺犯行，
    堪認其等犯意個別，行為互殊，均應予分論併罰。　 
  ⒍刑之加重事由：
  ⑴被告葉長霖前因強盜案件，經臺灣高等法院花蓮高分院以94
    年度上重更一字第131號判決判處有期徒刑9年確定；復因公
    共危險案件，經臺灣臺中地方法院以98年度交訴緝字第21號
    判決判處有期徒刑7月確定；再因妨害自由及不能安全駕駛
    罪案件，經臺灣臺中地方法院以95年度交易字第532號判決
    判處有期徒刑3月、3月，並定應執行有期徒刑5月確定，上
    開案件嗣經臺灣臺中地方法院以99年度聲減字第33號裁定合
    併定應執行刑有期徒刑9年7月確定；又因偽造文書案件，經
    臺灣屏東地方法院以99年度易字第566號判決有期徒刑2月、
    4月，嗣經減刑為有期徒刑1月、2月，並與前開案件接續執
    行後，已於104年4月13日縮短刑期假釋出監，復於106年9月
    26日假釋期滿視為執行完畢乙情，有臺灣高等法院被告前案
    紀錄表在卷可憑，其於有期徒刑執行完畢後5年以內，故意
    再犯本案如附表一各編號所示有期徒刑以上之罪，依刑法第
    47條第1項規定，為累犯。參照司法院大法官釋字第775號解
    釋意旨，審酌被告葉長霖所犯本案為組織、詐欺、偽造文書
    案件，其中雖僅偽造文書部分與前案罪質、罪名相同，然其
    上述前科中另涉之強盜案件，與本案之加重詐欺同屬侵害財
    產法益之犯罪，且其復因犯強盜罪而遭有期徒刑9年餘之重
    刑，甫於106年執行完畢，竟仍於2年後即再為本案犯行，顯
    然未能從前案長期監禁之執行中獲得教訓，為助其教化並兼
    顧社會防衛，認為就其本案所犯各罪，均無因加重最低本刑
    而生刑罰逾其罪責之情，爰均依刑法第47條第1項規定，加
    重其刑。
  ⑵被告洪澄宇前因詐欺案，經臺灣臺中地方法院以103年度易字
    第713號判決判處有期徒刑1年及有期徒刑1年10月，定應執
    行有期徒刑2年8月，復經臺灣高等法院臺中分院以103年度
    上易字第1053號上訴駁回確定，並於106年8月24日縮短刑期
    假釋出監，嗣於107年5月23日保護管束期滿視為執行完畢等
    情，有臺灣高等法院被告前案紀錄表在卷可憑，其於徒刑執
    行完畢後，5年以內故意再犯本案如附表一各編號所示有期
    徒刑以上之罪，為累犯，參照司法院大法官釋字第775號解
    釋意旨，審酌被告洪澄宇構成累犯之前案同為詐欺案件，且
    係電信詐欺機房案件，且有區分一線、二線、三線之分工情
    事，有該案判決書可參(見本院卷一第351頁至第371頁)，與
    本案如出一轍，堪認其前後案均為相類似之案件，足見其對
    刑罰之反應力薄弱，為助其教化並兼顧社會防衛，認為就其
    本案所犯各罪，均無因加重最低本刑而生刑罰逾其罪責之情
    ，爰均依刑法第47條第1項規定，加重其刑。
  ⑶被告阮喬楓前因詐欺案件，經臺灣臺中地方法院以103年度易
    字第713號判決判處有期徒刑1年及有期徒刑徒刑8月，定應
    執行有期徒刑1年6月，復經臺灣高等法院臺中分院以103年
    度上易字第1053號上訴駁回確定，並於105年6月23日縮短刑
    期假釋出監，嗣於105年8月6日保護管束期滿視為執行完畢
    ；又因賭博案件，經臺灣臺中地方法院以108年度中簡字第7
    85號判決判處有期徒刑1月確定，並於108年8月22日易科罰
    金執行完畢等情，有臺灣高等法院被告前案紀錄表在卷可憑
    ，其於徒刑執行完畢後，5年以內故意再犯本案如附表一編
    號1、2、7至11所示有期徒刑以上之罪，為累犯，參照司法
    院大法官釋字第775號解釋意旨，審酌被告阮喬楓構成累犯
    之前案同為詐欺案件，且係與上述被告洪澄宇同案之電信詐
    欺機房案件，有該案判決書可佐，顯見其前後案亦屬相類之
    案件，足認其對刑罰之反應力薄弱，為助其教化並兼顧社會
    防衛，認為就其本案所犯各罪，均無因加重最低本刑而生刑
    罰逾其罪責之情，爰均依刑法第47條第1項規定，加重其刑
    。
  ⑷被告賴奕澍前因詐欺案件，經臺灣彰化地方法院以106年度易
    字第856號判決判處有期徒刑4月確定，並於107年6月26日徒
    刑執行完畢出監等情，有臺灣高等法院被告前案紀錄表在卷
    可憑，其於徒刑執行完畢後，5年以內故意再犯本案如附表
    一編號1、2、7至11所示有期徒刑以上之罪，為累犯，參照
    司法院大法官釋字第775號解釋意旨，審酌被告賴奕澍構成
    累犯之前案同為詐欺案件，與本案之罪質、侵害法益、不法
    內涵及社會危害程度相類，又被告賴奕澍於上開前案執行完
    畢後僅相隔2年餘即再為本案詐欺犯行，時間相距非長，顯
    見被告賴奕澍對刑罰之反應力薄弱，為助其教化並兼顧社會
    防衛，認為就其本案所犯之罪，尚無因加重最低本刑而生刑
    罰逾其罪責之情，爰均依刑法第47條第1項之規定，加重其
    刑。　 
  ⒎刑之減輕事由 
  ⑴未遂犯之說明：
　  被告葉長霖、賴奕澍、阮喬楓所犯如附表一編號7至11所示
    部分；被告謝季宏、洪澄宇、周鉅凱、吳叡奕、黃聖峰所犯
    如附表一編號6至11所示部分，均已著手於三人以上共同詐
    欺取財行為之實行而未遂，均為未遂犯，爰均依刑法第25條
    第2項規定，各按既遂犯之刑減輕之。
  ⑵組織犯罪防制條例減刑事由之說明：
  ①按犯第三條之罪自首，並自動解散或脫離其所屬之犯罪組織
    者，減輕或免除其刑；因其提供資料，而查獲該犯罪組織者
    ，亦同；偵查及審判中均自白者，減輕其刑，組織犯罪防制
    條例第8條第1項後段定有明文。又想像競合犯之處斷刑，本
    質上係「刑之合併」。其所謂從一重處斷，乃將想像競合犯
    組成之評價上數罪，合併為科刑一罪，其所對應之刑罰，亦
    合併其評價上數罪之數法定刑，而為一個處斷刑。易言之，
    想像競合犯侵害數法益者皆成立犯罪，論罪時必須輕、重罪
    併舉論述，同時宣告所犯各罪名，包括各罪有無加重、減免
    其刑之情形，亦應說明論列，量刑時併衡酌輕罪部分量刑事
    由，評價始為充足，然後依刑法第55條前段規定「從一重處
    斷」，非謂對於其餘各罪可置而不論。因此，法院決定處斷
    刑時，雖以其中最重罪名之法定刑，做為裁量之準據，惟於
    裁量其輕重時，仍應將輕罪合併評價在內（最高法院108年
    度台上字第4405號、第4408號判決意旨參照）。亦即，除非
    輕罪中最輕本刑有較重於重罪之最輕本刑，而應適用刑法第
    55條但書規定重罪科刑之封鎖作用，須以輕罪之最輕本刑形
    成處斷刑之情形以外，則輕罪之減輕其刑事由若未形成處斷
    刑之外部性界限，自得將之移入刑法第57條或第59條之科刑
    審酌事項內，列為是否酌量從輕量刑之考量因子。是法院倘
    依刑法第57條規定裁量宣告刑輕重時，一併具體審酌輕罪部
    分之量刑事由，應認其評價即已完足，尚無過度評價或評價
    不足之偏失（最高法院109年度台上字第3936號判決意旨參
    照）。查被告李銘峰、楊宜蓁於偵查中均坦承犯行，另於本
    院準備程序及審理中亦坦承犯行，其2人自得依組織犯罪防
    制條例第8條第1項後段之規定減輕其刑。至被告洪澄宇、周
    鉅凱、吳叡奕、黃聖峰、賴奕澍、阮喬楓雖亦均於偵、審中
    坦承參與犯罪組織之犯行，原均應依組織犯罪防制條例第8
    條第1項減輕其刑，然其等所涉各罪，均已從一重論以加重
    詐欺取財既、未遂罪，是就其等各自具備想像競合輕罪得減
    刑部分，本院將於量刑時一併審酌，附此敘明。
  ②另按參與犯罪組織，其參與情節輕微者，得減輕或免除其刑
    ，組織犯罪防制條例第3條第1項但書定有明文。此項規定針
    對罪責評價上輕微者，賦與法院免除其刑之裁量權。查被告
    李銘峰、楊宜蓁參與本案犯罪組織當日僅數小時即遭查獲，
    其2人均未實際實行詐騙被害人之行為，本院認其2人參與之
    情節應屬輕微，爰再依該條但書規定予以減輕其刑，並依法
    遞減之。
  ⒏爰以行為人之責任為基礎，審酌被告葉長霖、謝季宏、洪澄
    宇、周鉅凱、吳叡奕、黃聖峰、賴奕澍、阮喬楓、李銘峰、
    楊宜蓁等10人均不思循正當途徑獲取生活所需，竟貪圖參與
    犯罪之不法利益，而加入本案東港機房之犯罪組織，透過層
    層轉交、精密之一線、二線、三線分工模式，並利用海外中
    國籍被害人對政府之守法意識，偽裝為大陸地區司法機關人
    員對被害人施以詐術，致如附表一所示被害人因遭詐騙交付
    金錢，或幸未及交付金錢即察覺有異，影響國際社會正常交
    易安全及秩序非微，兼衡本案被害人之人數達10餘人且遍及
    海外、各次詐騙犯行總計金額達約800萬元，當中更有被害
    人因被告等人持續之詐騙行為導致傾家蕩產、求助無門，甚
    而須向親友借款以償還等節，復考量：①被告葉長霖為本案
    東港詐騙機房之發起人及負責人，主持、統籌、指揮本案詐
    欺集團成員，且犯後始終否認犯行，並於偵查及本院審理中
    ，就檢察官及法官所詢問之問題，均避重就輕，又對於客觀
    事證猶辭卸責，欲將本案全數之刑事責任推予同案被告洪澄
    宇，犯後態度不佳且難認有何悔意；②被告謝季宏為本案詐
    欺集團之會計、外務，且為集團中最接近被告葉長霖之核心
    人物，復為其姪子，就東港機房內之運作情形、機房設備、
    金流進出甚為熟稔，惟案發後始終否認犯行，就偵查中檢察
    官所詢之問題，多辯稱：我忘了、要問就問我舅舅葉長霖、
    我不知道其他被告為何指證我等語，態度亦難稱良好；③被
    告洪澄宇則為被告謝季宏以外，次接近被告葉長霖之人，且
    實際管理東港機房、兼為集團內之三線話務手，並負責記帳
    並匯報組織之收入予被告謝季宏，足見為集團之核心角色之
    一；惟念及其犯後終能坦承犯行，並提出與本案相關之事證
    供檢、警持續追查集團負責人到案，堪認其犯後態度良好且
    有所悔意；④被告周鉅凱、吳叡奕、黃聖峰則分別為一線、
    二線話務手，且被告周鉅凱於案發之初承同案其他被告之意
    見，出面頂替集團實際負責人即被告葉長霖，而一度導致檢
    、警追查之困難；惟念及其3人犯後終能坦承犯行，並供出
    幕後主使之負責人為被告葉長霖，足見其3人均有所悔悟；⑤
    被告賴奕澍、阮喬楓分別為一線、二線話務手，惟其二人係
    於109年8月29日始加入本案詐欺集團，於集團內之時間非長
    ，所造成被害人財產損害較為輕微，且犯後終能坦承犯行，
    有所悔意；⑥被告李銘峰、楊宜蓁雖受被告葉長霖所邀集而
    加入本案詐欺集團，且預定為一線話務手，然僅加入後約數
    小時即與本案其他被告同遭查獲，足見其2人尚未實際為任
    何詐欺犯行，復未造成被害人之財產損害，且犯後始終坦承
    犯行，態度良好等情，兼衡被告等10人犯罪之動機、目的、
    造成之危害、被害人之財產損失、採取之手段為精密分工之
    組織犯罪、未構成累犯之素行，暨其10人於自陳之智識程度
    、家庭及經濟狀況等一切情狀(見109偵8873號吳叡奕卷第95
    頁、109偵8873號洪澄宇卷一第3頁、109偵8873號周鉅凱卷
    第85頁、109偵8873號黃聖峰卷第3頁、109偵8873號李銘峰
    卷第3頁、109偵8873號賴奕澍卷第3頁、109偵8873號阮喬楓
    卷第3頁、109偵8873號楊宜蓁卷第3頁、110偵6256卷一第13
    頁、第175頁) ，分別量處主文及如附表一「主文及宣告刑
    」欄所示之刑，另審酌被告等10人參與本案犯罪組織期間之
    長短、被害人之人數、詐騙金額、分工情形等情狀，分別定
    其應執行之刑如主文所示，並就被告李銘峰、楊宜蓁所犯參
    與犯罪組織罪部分諭知易科罰金之折算標準，以資懲儆。 
  ㈢至公訴意旨雖另請求審酌對被告等10人違反組織犯罪防制條
    例部分宣告強制工作等語。然關於組織犯罪防制條例所定強
    制工作部分，已經司法院大法官釋字第812號解釋宣告違憲
    不再適用，故於本案即無庸再行論之，附此敘明。
  ㈣沒收部分：　　
  ⒈供犯罪所用之物：
    按供犯罪所用、犯罪預備之物或犯罪所生之物，屬於犯罪行
    為人者，得沒收之，刑法第38條第2項定有明文。又「共同
    責任原則」僅在處理共同犯罪參與關係中責任之認定，與犯
    罪工具物之沒收重在犯罪預防並遏止犯罪係屬兩事，不得混
    為一談。故除有其他特別規定者外，犯罪工具物必須屬於被
    告所有，或被告有事實上之處分權時，始得在該被告罪刑項
    下諭知沒收；至於非所有權人，又無共同處分權之共同正犯
    ，自無庸在其罪刑項下諭知沒收(最高法院110年度台上字第
    119號判決意旨參照)。經查：
  ⑴扣案如附表二編號2至8、14至35、38至41、48至50所示之手
    機、門號卡、網卡、筆記型電腦及教戰文件等物，同案被告
    除被告李銘峰、楊宜蓁外之11人於偵查中均供稱每人都有被
    分配手機使用、東港機房內之手機均為工作機等語(見109偵
    8873號吳叡奕卷第223頁至第224頁、109偵8873號洪澄宇卷
    一第4頁、109偵8873號周鉅凱卷第4頁、109偵8873號張孟軒
    卷第44頁、109偵8873黃聖峰卷第4頁、109偵8873號許泰誠
    卷第23頁至第24頁、109偵88773號張柏翔卷第119頁、109偵
    8873號張嘉豪卷第91頁、本院卷三第276頁至第277頁、本院
    卷四第45頁)；被告陳柏安復供稱：白天工作時阿凱會給我
    手機，休息時就會收走，我每天拿到的手機不一定是同一支
    ，都是當場發的等語(見109偵8873號陳柏安卷第93頁、本院
    卷四第45頁)；被告許泰誠亦供稱每隔一段時間均會刪除手
    機內之資料(見109偵8873號許泰誠卷第24頁)，可知上開扣
    案物中之手機均非被告之私人手機而為工作機無訛。
　⑵另被告洪澄宇於本院準備程序供稱：我們大家的工作手機是
    葉長霖的外甥阿宏(謝季宏)買的等語(見110偵6256卷二第11
    1頁)，核與證人即同案被告吳叡奕於偵查中所證：集團內阿
    宏(謝季宏)負責拿手機、SIM卡，工作用手機他負責提供，
    因為他是集團會計等語(見110偵6431號卷一第50頁)、證人
    即同案被告張孟軒於偵查中所證：每檔期結束後電腦及工作
    手機都會拿給阿宏謝季宏，他拿去認識的修理電腦跟手機人
    那邊，將裡面資料洗掉等語(見110偵6431號卷一第289頁至
    第290頁)、證人即同案被告許泰誠於偵查中所證：每檔期結
    束後公司會收回電腦跟手機，阿宏(謝季宏)應該有負責管理
    工作用手機，他畢竟是林哥(葉長霖)身邊的人等語(見110偵
    6431號卷一第122頁)、證人即同案被告陳柏安於偵查中證稱
    ：工作手機都交給狗狗或阿凱，他們再把手機拿給阿宏等語
    (見110偵6431號卷一第364頁)、證人即同案被告黃聖峰於偵
    查中證稱：工作用手機休假期間都是給阿宏保管，新黨其開
    始時阿宏會把手機拿去還原把紀錄洗掉等語(見110偵6431號
    卷一第86頁)、證人即同案被告賴奕澍於偵查中證稱：如果
    像有缺設備或有大小事都是阿宏在跑，大仔是遠端遙控等語
    (見110偵6431號卷一第263頁)、證人即同案被告周鉅凱於偵
    查中證稱：謝季宏負責外務，所有通訊設備、手機、電話卡
    都是由他準備；工作用手機也是由他準備好之後，交給張孟
    軒，張孟軒帶進機房，檔期結束後由謝季宏收回等語(見110
    偵6431號卷一第452頁)、證人即同案被告阮喬楓於偵查中證
    稱：到東港民宿之後工作手機是阿宏帶下來，他那時帶來一
    包塑膠袋裡面都是工作用手機等語(見110偵6431號卷一第25
    5頁)均互核一致，足認上開工作用手機、門號卡、相關電腦
    設備及機房內扣得之物均為集團內會計即被告謝季宏事先準
    備並帶至東港機房供同案被告等人與其同犯本案所使用之物
    ，而於每檔期結束後再交還被告謝季宏將手機內資料刪除後
    ，於新檔期再重新分配予同案被告等人使用，是被告謝季宏
    既為有實際管領、處分上開扣案物權限之人，且因各被告無
    法明確區辨上開扣案物各係用於何次詐騙犯行中，故顯可認
    上開扣案物必為「已供」或「預備供」詐騙所用之物，揆諸
    前揭說明，自得同依刑法第38條第2項規定，僅於被告謝季
    宏所犯本案各罪刑項下宣告沒收之。
　⑶至被告楊宜蓁、李銘峰因未參與本案加重詐欺、行使偽造準
    私文書部分之犯行，已如前述，自毋庸說明不對其2人諭知
    沒收犯罪工具之理由，附此敘明。  　　
  ⒉犯罪所得：
  ⑴犯罪所得，屬於犯罪行為人者，沒收之。但有特別規定者，
    依其規定。前二項之沒收，於全部或一部不能沒收或不宜執
    行沒收時，追徵其價額。第一項及第二項之犯罪所得，包括
    違法行為所得、其變得之物或財產上利益及其孳息。刑法第
    38條之1第1、2、4項分別定有明文。又按任何人都不得保有
    犯罪所得」為普世基本法律原則，犯罪所得之沒收、追繳或
    追徵，在於剝奪犯罪行為人之實際犯罪所得（原物或其替代
    價值利益），使其不能坐享犯罪之成果，以杜絕犯罪誘因，
    可謂對抗、防止經濟、貪瀆犯罪之重要刑事措施，性質上屬
    類似不當得利之衡平措施，著重所受利得之剝奪。然苟無犯
    罪所得，自不生利得剝奪之問題，固不待言，至2人以上共
    同犯罪，關於犯罪所得之沒收、追繳或追徵，應就各人所分
    得者為之。再所謂各人「所分得」，係指各人「對犯罪所得
    有事實上之處分權限」，法院應視具體個案之實際情形而為
    認定；倘若共同正犯各成員內部間，對於不法利得分配明確
    時，固應依各人實際分配所得沒收。至於，上揭共同正犯各
    成員有無犯罪所得、所得數額，係關於沒收、追繳或追徵標
    的犯罪所得範圍之認定，固非屬犯罪事實有無之認定，並不
    適用「嚴格證明法則」，無須證明至毫無合理懷疑之確信程
    度，應由事實審法院綜合卷證資料，依自由證明程序釋明其
    合理之依據以認定之（最高法院104年度第13次刑事庭會議
    決議、104年度台上字第3937號判決意旨參照）。
  ⑵經查，有不詳之人委託陳峻瑋代為匯款新臺幣（下同）10萬
    元至臺灣屏東地方檢察署作為被告楊宜蓁之緩刑處分金等情
    ，業據被告楊宜蓁於偵查中供述明確(見本院卷三第18頁至
    第19頁)，核與證人陳峻瑋於偵查中所證相符(見本院卷三第
    98頁)，並有郵局匯款單1份存卷可查(見本院卷三第25頁)，
    足認被告楊宜蓁有收受上開金額無疑。又依被告楊宜蓁於偵
    查中供稱：第一次跟葉長霖碰面，他有跟我說他們是騙美國
    那邊的人，他跟我講我進去有人會教我，我跟他說我需要10
    萬元繳罰金，他說只要我進去錢不是問題他會處理；我不認
    識陳峻瑋，這筆錢應該是葉長霖之前答應我，我加入詐欺集
    團他會幫我付這筆錢，我知道這筆來路不明的10萬元不是我
    應得的等語(見本院卷三第16頁)；復依證人陳峻瑋於偵查中
    證稱：我當時不知道匯款對象是誰，是我哥哥拿卡片說要匯
    款，我就拿給他，匯款單上「代繳楊宜蓁緩刑處分金」我不
    知道是誰寫的，我也不認識楊宜蓁；我哥哥當時也沒有說為
    何要匯這筆款項等語(見本院卷三第98頁)；被告葉長霖則於
    本院準備程序中供稱：我不認識楊宜蓁，怎麼可能幫她付10
    萬元，這部分與我無關等語(見追加卷二第51頁)，是綜合上
    述，雖未能證明實際上係何人指示證人陳峻瑋匯款上開緩刑
    處分金，然被告楊宜蓁既知悉該筆金錢非其所應得，且為其
    參與本案犯罪組織之對價，即屬其犯罪所得，且未扣案，揆
    諸上開說明，自應依刑法第38條之1第1項宣告沒收，並於全
    部或一部不能沒收或不宜執行沒收時，追徵之。 
  ⑶至被告謝季宏、洪澄宇、吳叡奕、周鉅凱、黃聖峰、賴奕澍
    、阮喬楓加入犯罪組織後，於「本案」所為之詐欺犯行是否
    有取得犯罪所得乙節，觀諸如附表一所示被害人匯款之日期
    均係於109年7月以後，足認均係於查獲前最後一個檔期所匯
    ；且依證人即同案被告洪澄宇、吳叡奕、周鉅凱、黃聖峰、
    賴奕澍、阮喬楓於本院準備程序時均一致供稱：自109年7月
    30日以後的檔期因為我們後來被抓，都沒有領到任何一毛錢
    等語(見本院卷三第272頁至第277頁)，足見被告洪澄宇、吳
    叡奕、周鉅凱、黃聖峰、賴奕澍、阮喬楓、謝季宏於查獲前
    之最後一檔期(即本案起訴範圍)，均無實際分得犯罪所得；
    而被告葉長霖雖為東港機房之主持者及負責人，然依卷內事
    證，亦無從證明最後一檔期中被告葉長霖有自與東港機房合
    作之不詳「水房」處取得任何犯罪所得，況公訴檢察官於本
    院審理時亦表示：不主張本案被告詐欺部分犯行有朋分到犯
    罪所得等語(見本院卷四第520頁)，自無宣告沒收或追徵犯
    罪所得之餘地，附此敘明。
  ⒊其餘扣案物：
　  查扣案如附表一、二所示其餘之物，或為民宿老闆陳俊華、
    其子陳顁元所有之物，業據其2人供陳在卷(見109偵8873號
    陳俊華卷第5頁、第100頁、第106頁、第169頁)；或為被告1
    0人私人之金融卡、手錶、汽車等日常生活之物，業據其10
    人於警詢及偵查中供稱明確，已如前述，則上開扣案物既均
    與本案無關，依卷內事證亦從證明上開扣案物與本案被告10
    人所犯罪刑有何關聯，自均無宣告沒收之餘地。至扣案如附
    表三所示之物，則分別為被告葉長霖、謝季宏所有，業據其
    2人自陳在卷(見警卷第8頁、第38頁)，然亦無證據證明為其
    2人供本案所用，檢察官復未聲請沒收，亦不予宣告沒收，
    附此敘明。
  ⒋末按沒收具獨立之法律效果，已非屬從刑，故於宣告多數沒
    收之情形，既非數罪併罰，自無庸再就沒收部分，合併宣告
    。惟檢察官執行時，仍應依刑法第40條之2第1項規定「宣告
    多數沒收者，併執行之。」處理，附此敘明。　 　  　 
貳、公訴不受理部分：
一、公訴意旨略以：
  ㈠被告葉長霖自民國108年5月起，基於發起、主持、操縱及指
    揮犯罪組織之犯意，成立以實施詐術為手段、具有持續性及
    牟利性之有結構性犯罪組織，並於同年間招募被告張孟軒、
    黃聖峰、許泰誠(由本院另行通緝)、周鉅凱、洪澄宇、陳柏
    安(由本院另行通緝)、謝季宏加入該組織；又於109年3月間
    招募吳叡奕、「王肇鵬（已退出）」、「耐起（已歿）」、
    「阿寶（已退出）」、「奇奇（已退出）」、「阿冠（已退
    出）」加入該組織；再於109年6月間招募被告張嘉豪(由本
    院另行通緝)、被告張柏翔(由本院另行通緝)、劉家瑋（另
    行偵查中）加入該組織；復於109年8月29日招募被告賴奕澍
    、阮喬楓加入該組織；末於109年9月15日招募被告李銘峰、
    楊宜蓁加入該組織。上開經招募而加入該組織之人均明知該
    組織之目的乃係為實施電話詐騙，仍均基於參與犯罪組織之
    犯意而加入。嗣由被告葉長霖出資，於108年間、109年3月
    間在屏東縣恆春鎮墾丁里某處民宿、於109年3月間至5月間
    、109年6月21日至7月29日、109年8月29日至9月16日被查獲
    為止，向陳俊華承租其所有址設屏東縣○○鎮○○路0段000號之
    「東悅民宿」作為東港機房之工作地，每檔期長達2至3個月
    左右，機房成員依詐騙對象為美加或澳洲地區華人，按照時
    差擬定上班時間，其間管制人員出入，成員均須住宿在機房
    內，日常飲食由被告葉長霖所指定之洪澄宇購買，每日下班
    後亦不得擅離機房，禁止私自與外界聯絡，私人手機統一交
    由洪澄宇，再轉交予被告謝季宏保管，檔期與檔期間之休假
    可達月餘，並於休假期間發放報酬。
  ㈡東港機房之犯罪組織分工略為：由被告葉長霖負責提供資金
    、租賃場所、與水房(不法匯兌集團)、車手(提領贓款集團)
    、菜商(販賣個資集團)、系統商(電信服務業者)等其他犯罪
    集團成員聯繫、發放酬勞等事項；被告謝季宏則擔任會計及
    外務，負責發放工作用手機、教導電腦手被告張嘉豪操作電
    腦程式、向水房領取贓款及與被告張孟軒、洪澄宇聯繫機房
    內所有財務事項；被告洪澄宇擔任機房現場幹部，負責記錄
    機房內日常生活開銷、採買三餐食材及生活用品、受理機房
    成員申請預支薪水、記錄被害人匯款日期、金額及該次犯行
    之參與人、將上述財務事項匯報予會計被告謝季宏、監督機
    房成員工作情況、與水房聯繫、兼任三線話務手；被告張孟
    軒亦擔任機房現場幹部，負責監督一線話務手之工作情況，
    並於每日下班後上課檢討一線話務手通話有何缺失，並兼任
    二線話務手。被告張嘉豪則擔任電腦手；被告黃聖峰、阮喬
    楓則擔任二線話務手；被告周鉅凱、李銘峰、吳叡奕、許泰
    誠、賴奕澍、陳柏安、張柏翔則擔任一線話務手。並約定若
    詐騙既遂，一、二、三線之話務手，可各分得贓款之6%、9%
    、7%，電腦手張嘉豪可分得贓款之2%，分配方式係由洪澄宇
    將贓款金額及參與人匯報予會計謝季宏記帳，再由葉長霖以
    現金支付酬勞。　
  ㈢被告葉長霖、謝季宏、洪澄宇、黃聖峰、阮喬楓、周鉅凱、
    吳叡奕、賴奕澍利用上開組織分工，共同意圖為自己不法之
    所有，基於三人以上共同以電子通訊及電子通訊及網際網路
    傳播工具，對公眾散布而犯詐欺取財、行使偽造準私文書之
    犯意聯絡，以下開方式實施詐欺：先由電腦手被告張嘉豪（
    代號豪）將菜商提供之被害人聯絡電話，輸入系統商提供之
    程式，該程式即透過電話自動對大量被害人發送語音訊息，
    佯稱被害人寄送或收受之快遞因故未能送達，請被害人回撥
    諮詢，一旦被害人回撥電話，擔任一線話務手之被告周鉅凱
    (代號阿凱)、吳叡奕（代號紀恩）、賴奕澍(代號小畢)、陳
    柏安(代號小虎)、張柏翔(代號翔)，即佯稱為DHL快遞公司
    客服人員，要求被害人向大陸地區之公安報案，再轉給二、
    三線話務手。二線話務手被告黃聖峰(代號狗)冒充為公安「
    高華」、阮喬楓（代號峰）冒充為公安「林浩川」、被告張
    孟軒（代號夢、孟）則冒充為公安「韓智」及「姚磊」；三
    線話務手洪澄宇（代號小宇）冒充為檢察官「楊忠袁」，上
    開之人即陸續向如附表一所示之被害人佯稱因託寄之包裹涉
    入刑案需要調查，再以不詳通訊軟體傳送偽造之中國大陸司
    法機關令狀，佯稱要凍結被害人之金融帳戶等語，致如附表
    一所示之人均陷於錯誤，由如附表一編號1至5所示之人依指
    示陸續將如附表一編號1至5所示之款項匯入本案詐欺集團指
    示之「水房」所掌控大陸地區之金融帳戶內；另如附表一編
    號6至11之人則因尚未匯款而未遂。因認被告張孟軒涉犯指
    揮犯罪組織、三人以上共同詐欺取財罪既遂、未遂及行使偽
    造準私文書等罪嫌等語。
二、按被告死亡者，應諭知不受理之判決，並得不經言詞辯論為
    之，刑事訴訟法第303條第5款、第307條分別定有明文。
三、查被告張孟軒於本案繫屬本院後之111年3月31日死亡，此有
    其個人戶籍資料查詢結果、臺灣苗栗地方檢察署相驗屍體證
    明書各1份在卷可稽（見本院卷四第57頁、第117頁），揆諸
    前揭說明，爰不經言詞辯論，而由本院逕為不受理判決之諭
    知。　
據上論斷，應依刑事訴訟法第299 條第1 項前段、第303條第5款
、第307條，判決如主文。
本案經檢察官楊士逸提起公訴及追加起訴，檢察官廖維中到庭執
行職務。
中　　華　　民　　國　　111 　年　　6 　　月　　10　　日
                  刑事第二庭審判長    法  官  莊鎮遠
                                      法  官  曾思薇
                                      法  官  吳昭億
以上正本證明與原本無異。
如不服本判決應於收受判決後20日內向本院提出上訴書狀，並應敘述具體理由；其未敘述上訴理由者，應於上訴期間屆滿後20日內向本院補提理由書（均須按他造當事人之人數附繕本）「切勿逕送上級法院」。　　　　　　　　　　　　　　　　　　　
中　　華　　民　　國　　111 　年　　6 　　月　　10　　日
                                      書記官  蕭秀蓉 
附錄本案論罪科刑法條：
組織犯罪防制條例第3條
發起、主持、操縱或指揮犯罪組織者，處3年以上10年以下有期
徒刑，得併科新臺幣1億元以下罰金；參與者，處6月以上5年以
下有期徒刑，得併科新臺幣1千萬元以下罰金。但參與情節輕微
者，得減輕或免除其刑。
具公務員或經選舉產生之公職人員之身分，犯前項之罪者，加重
其刑至二分之一。
犯第1項之罪者，應於刑之執行前，令入勞動場所，強制工作，
其期間為3年。
前項之強制工作，準用刑法第90條第2項但書、第3項及第98條第
2項、第3項規定。
以言語、舉動、文字或其他方法，明示或暗示其為犯罪組織之成
員，或與犯罪組織或其成員有關聯，而要求他人為下列行為之一
者，處3年以下有期徒刑，得併科新臺幣3百萬元以下罰金：
一、出售財產、商業組織之出資或股份或放棄經營權。
二、配合辦理都市更新重建之處理程序。
三、購買商品或支付勞務報酬。
四、履行債務或接受債務協商之內容。
前項犯罪組織，不以現存者為必要。
以第5項之行為，使人行無義務之事或妨害其行使權利者，亦同
。
第5項、第7項之未遂犯罰之。
中華民國刑法第339條之4
犯第339條詐欺罪而有下列情形之一者，處1年以上7年以下有期
徒刑，得併科1百萬元以下罰金：
一、冒用政府機關或公務員名義犯之。
二、三人以上共同犯之。
三、以廣播電視、電子通訊、網際網路或其他媒體等傳播工具，
    對公眾散布而犯之。
前項之未遂犯罰之。
中華民國刑法第210條
（偽造變造私文書罪）
偽造、變造私文書，足以生損害於公眾或他人者，處5年以下有
期徒刑。
中華民國刑法第216條
（行使偽造變造或登載不實之文書罪）
行使第210條至第215條之文書者，依偽造、變造文書或登載不實
事項或使登載不實事項之規定處斷。
中華民國刑法第220條
（準文書）
在紙上或物品上之文字、符號、圖畫、照像，依習慣或特約，足
以為表示其用意之證明者，關於本章及本章以外各罪，以文書論
。
錄音、錄影或電磁紀錄，藉機器或電腦之處理所顯示之聲音、影
像或符號，足以為表示其用意之證明者，亦同。

附表一：
編號 遭詐騙日期 被害人 一線話務手 二線話務手 三線話務手 匯款日期 匯款金額 主文及宣告刑 1 109年7月22日至109年9月1日間 楊澐 陳柏安(另行通緝)、周鉅凱 王肇鵬(未到案)、黃聖峰、劉家瑋(未到案) 洪澄宇 109 年7 月30日、8 月7 日、8 月8 日、8 月11日、8 月12日、8 月15日、8 月18日、9 月1 日 人民幣 5 萬元、 19 萬 6,900元、 14 萬9,000 元、 20萬元、 20 萬元、 20 萬元、 2萬 4,100 元、 5萬元，合計人民幣107 萬元。 葉長霖犯三人以上共同詐欺取財罪，累犯，處有期徒刑貳年陸月。 謝季宏犯三人以上共同詐欺取財罪，處有期徒刑貳年貳月。扣案如附表二編號2至8、14至35、38至41、48至50所示之物均沒收。 洪澄宇犯三人以上共同詐欺取財罪，累犯，處有期徒刑貳年貳月。 賴奕澍犯三人以上共同詐欺取財罪，累犯，處有期徒刑壹年拾月。 阮喬楓犯三人以上共同詐欺取財罪，累犯，處有期徒刑壹年拾月。 黃聖峰犯三人以上共同詐欺取財罪，處有期徒刑壹年捌月。 周鉅凱犯三人以上共同詐欺取財罪，處有期徒刑壹年捌月。 吳叡奕犯三人以上共同詐欺取財罪，處有期徒刑壹年捌月。 2 109年7月23日至109年9月12日間 廖喆 吳叡奕、陳柏安(另行通緝) 黃聖峰、王肇鵬(未到案) 洪澄宇 109 年7 月30日、9 月10日、9 月10日、9 月12日 美金 9,515 元、7,001 元、 7,002元、 3,700 元，合計美金 2 萬7,218 元。另有人民幣 5 萬1,816 元 葉長霖犯三人以上共同詐欺取財罪，累犯，處有期徒刑貳年。 謝季宏犯三人以上共同詐欺取財罪，處有期徒刑壹年捌月。扣案如附表二編號2至8、14至35、38至41、48至50所示之物均沒收。 洪澄宇犯三人以上共同詐欺取財罪，累犯，處有期徒刑壹年捌月。 賴奕澍犯三人以上共同詐欺取財罪，累犯，處有期徒刑壹年陸月。 阮喬楓犯三人以上共同詐欺取財罪，累犯，處有期徒刑壹年陸月。 黃聖峰犯三人以上共同詐欺取財罪，處有期徒刑壹年肆月。 周鉅凱犯三人以上共同詐欺取財罪，處有期徒刑壹年肆月。 吳叡奕犯三人以上共同詐欺取財罪，處有期徒刑壹年肆月。 3 109 年8 月5 日 勞天賜 綽號「耐起」(已歿) 劉家瑋(未到案)、張孟軒(已歿) 洪澄宇 109 年8 月5 日 美金4萬3,963元 葉長霖犯三人以上共同詐欺取財罪，累犯，處有期徒刑貳年。 謝季宏犯三人以上共同詐欺取財罪，處有期徒刑壹年捌月。扣案如附表二編號2至8、14至35、38至41、48至50所示之物均沒收。 洪澄宇犯三人以上共同詐欺取財罪，累犯，處有期徒刑壹年捌月。 黃聖峰犯三人以上共同詐欺取財罪，處有期徒刑壹年肆月。 周鉅凱犯三人以上共同詐欺取財罪，處有期徒刑壹年肆月。 吳叡奕犯三人以上共同詐欺取財罪，處有期徒刑壹年肆月。 4 109年7月12日 周汶岳 不詳(未到案) 劉家瑋(未到案)、張孟軒(已歿) 洪澄宇 109 年7 月12日至7月底間之某日 加拿大幣2萬元 葉長霖犯三人以上共同詐欺取財罪，累犯，處有期徒刑壹年捌月。 謝季宏犯三人以上共同詐欺取財罪，處有期徒刑壹年陸月。扣案如附表二編號2至8、14至35、38至41、48至50所示之物均沒收。 洪澄宇犯三人以上共同詐欺取財罪，累犯，處有期徒刑壹年陸月。 黃聖峰犯三人以上共同詐欺取財罪，處有期徒刑壹年貳月。 周鉅凱犯三人以上共同詐欺取財罪，處有期徒刑壹年貳月。 吳叡奕犯三人以上共同詐欺取財罪，處有期徒刑壹年貳月。 5 109 年7 月30日 不詳 許泰誠(另行通緝) 劉家瑋(未到案) 張孟軒(已歿) 109 年7 月30日 美金2萬2,228元 葉長霖犯三人以上共同詐欺取財罪，累犯，處有期徒刑壹年捌月。 謝季宏犯三人以上共同詐欺取財罪，處有期徒刑壹年陸月。扣案如附表二編號2至8、14至35、38至41、48至50所示之物均沒收。 洪澄宇犯三人以上共同詐欺取財罪，累犯，處有期徒刑壹年陸月。 黃聖峰犯三人以上共同詐欺取財罪，處有期徒刑壹年貳月。 周鉅凱犯三人以上共同詐欺取財罪，處有期徒刑壹年貳月。 吳叡奕犯三人以上共同詐欺取財罪，處有期徒刑壹年貳月。 6 109 年7 月9 日 葉展 不詳(未到案) 綽號「阿冠」(未到案) 洪澄宇 無 無 葉長霖主持犯罪組織，累犯，處有期徒刑伍年。 謝季宏犯三人以上共同詐欺取財罪，未遂，處有期徒刑拾月。扣案如附表二編號2至8、14至35、38至41、48至50所示之物均沒收。 洪澄宇犯三人以上共同詐欺取財罪，未遂，累犯，處有期徒刑拾月。 黃聖峰犯三人以上共同詐欺取財罪，未遂，處有期徒刑陸月。 周鉅凱犯三人以上共同詐欺取財罪，未遂，處有期徒刑陸月。 吳叡奕犯三人以上共同詐欺取財罪，未遂，處有期徒刑陸月。 7 109 年9 月15日 葛曉眷 張孟軒(已歿)、吳叡奕 劉家瑋(未到案) 無 無 無 葉長霖犯三人以上共同詐欺取財罪，未遂，累犯，處有期徒刑壹年。 謝季宏犯三人以上共同詐欺取財罪，未遂，處有期徒刑拾月。扣案如附表二編號2至8、14至35、38至41、48至50所示之物均沒收。 洪澄宇犯三人以上共同詐欺取財罪，未遂，累犯，處有期徒刑拾月。 賴奕澍犯三人以上共同詐欺取財罪，未遂，累犯，處有期徒刑捌月。 阮喬楓犯三人以上共同詐欺取財罪，未遂，累犯，處有期徒刑捌月。 黃聖峰犯三人以上共同詐欺取財罪，未遂，處有期徒刑陸月。 周鉅凱犯三人以上共同詐欺取財罪，未遂，處有期徒刑陸月。 吳叡奕犯三人以上共同詐欺取財罪，未遂，處有期徒刑陸月。 8 109 年9 月13日 李智妍 周鉅凱、許泰誠(另行通緝) 劉家瑋(未到案) 無 無 無 葉長霖犯三人以上共同詐欺取財罪，未遂，累犯，處有期徒刑壹年。 謝季宏犯三人以上共同詐欺取財罪，未遂，處有期徒刑拾月。扣案如附表二編號2至8、14至35、38至41、48至50所示之物均沒收。 洪澄宇犯三人以上共同詐欺取財罪，未遂，累犯，處有期徒刑拾月。 賴奕澍犯三人以上共同詐欺取財罪，未遂，累犯，處有期徒刑捌月。 阮喬楓犯三人以上共同詐欺取財罪，未遂，累犯，處有期徒刑捌月。 黃聖峰犯三人以上共同詐欺取財罪，未遂，處有期徒刑陸月。 周鉅凱犯三人以上共同詐欺取財罪，未遂，處有期徒刑陸月。 吳叡奕犯三人以上共同詐欺取財罪，未遂，處有期徒刑陸月。 9 109 年9 月14日 呂偉團 許泰誠(另行通緝)、劉家瑋(未到案) 阮喬楓 無 無 無 葉長霖犯三人以上共同詐欺取財罪，未遂，累犯，處有期徒刑壹年。 謝季宏犯三人以上共同詐欺取財罪，未遂，處有期徒刑拾月。扣案如附表二編號2至8、14至35、38至41、48至50所示之物均沒收。 洪澄宇犯三人以上共同詐欺取財罪，未遂，累犯，處有期徒刑拾月。 賴奕澍犯三人以上共同詐欺取財罪，未遂，累犯，處有期徒刑捌月。 阮喬楓犯三人以上共同詐欺取財罪，未遂，累犯，處有期徒刑捌月。 黃聖峰犯三人以上共同詐欺取財罪，未遂，處有期徒刑陸月。 周鉅凱犯三人以上共同詐欺取財罪，未遂，處有期徒刑陸月。 吳叡奕犯三人以上共同詐欺取財罪，未遂，處有期徒刑陸月。 10 109 年9 月10日 陳諾 許泰誠(另行通緝) 阮喬楓 無 無 無 葉長霖犯三人以上共同詐欺取財罪，未遂，累犯，處有期徒刑壹年。 謝季宏犯三人以上共同詐欺取財罪，未遂，處有期徒刑拾月。扣案如附表二編號2至8、14至35、38至41、48至50所示之物均沒收。 洪澄宇犯三人以上共同詐欺取財罪，未遂，累犯，處有期徒刑拾月。 賴奕澍犯三人以上共同詐欺取財罪，未遂，累犯，處有期徒刑捌月。 阮喬楓犯三人以上共同詐欺取財罪，未遂，累犯，處有期徒刑捌月。 黃聖峰犯三人以上共同詐欺取財罪，未遂，處有期徒刑陸月。 周鉅凱犯三人以上共同詐欺取財罪，未遂，處有期徒刑陸月。 吳叡奕犯三人以上共同詐欺取財罪，未遂，處有期徒刑陸月。 11 109 年9 月7 日 楊萍 周鉅凱、張孟軒(已歿) 無 無 無 無 葉長霖犯三人以上共同詐欺取財罪，未遂，累犯，處有期徒刑壹年。 謝季宏犯三人以上共同詐欺取財罪，未遂，處有期徒刑拾月。扣案如附表二編號2至8、14至35、38至41、48至50所示之物均沒收。 洪澄宇犯三人以上共同詐欺取財罪，未遂，累犯，處有期徒刑拾月。 賴奕澍犯三人以上共同詐欺取財罪，未遂，累犯，處有期徒刑捌月。 阮喬楓犯三人以上共同詐欺取財罪，未遂，累犯，處有期徒刑捌月。 黃聖峰犯三人以上共同詐欺取財罪，未遂，處有期徒刑陸月。 周鉅凱犯三人以上共同詐欺取財罪，未遂，處有期徒刑陸月。 吳叡奕犯三人以上共同詐欺取財罪，未遂，處有期徒刑陸月。 

附表二：於東港機房扣得之物
編號 物品名稱 數量及單位 備註 1 iphone手機 1支 ①臺北市政府警察局扣押物品目錄表編號1-1 ②為陳俊華所有之物 2 iphone手機 1支 臺北市政府警察局扣押物品目錄表編號1-2 3 iphone手機 1支 臺北市政府警察局扣押物品目錄表編號1-3 4 iphone手機 1支 臺北市政府警察局扣押物品目錄表編號1-4 5 iphone手機 1支 臺北市政府警察局扣押物品目錄表編號1-5 6 iphone手機 1支 臺北市政府警察局扣押物品目錄表編號1-6 7 iphone手機 1支 臺北市政府警察局扣押物品目錄表編號1-7 8 iphone手機 1支 臺北市政府警察局扣押物品目錄表編號1-8 9 iphone手機 1支 ①臺北市政府警察局扣押物品目錄表編號1-13 ②於車牌號碼000-0000機車內扣得 ③為陳顁元所有之物 10 監視器螢幕 1台 ①臺北市政府警察局扣押物品目錄表編號1-9 ②為陳俊華經營民宿所有之物 11 監視器主機 1台 ①臺北市政府警察局扣押物品目錄表編號1-10 ②為陳俊華經營民宿所有之物 12 監視器鏡頭 3支 ①臺北市政府警察局扣押物品目錄表編號1-11 ②為陳俊華經營民宿所有之物　 13 監視器螢幕 2台 ①臺北市政府警察局扣押物品目錄表編號1-12 ②為陳俊華經營民宿所有之物 14 iphone6s手機 1支 ①臺北市政府警察局扣押物品目錄表編號2-1-1 ②IMEI：000000000000000 15 iphone7plus手機 1支 ①臺北市政府警察局扣押物品目錄表編號2-1-2 ②IMEI：000000000000000　 16 iphone7plus手機 1支 ①臺北市政府警察局扣押物品目錄表編號2-1-3 ②IMEI：000000000000000 17 iphone6手機 1支 ①臺北市政府警察局扣押物品目錄表編號2-1-4 ②IMEI：000000000000000 18 Samsung Galaxy J4手機 1支 ①臺北市政府警察局扣押物品目錄表編號2-1-5 ②IMEI：00000000000000 19 ASUS筆記型電腦 1台 臺北市政府警察局扣押物品目錄表編號2-1-6 20 iphone6s手機 1支 ①臺北市政府警察局扣押物品目錄表編號2-2-1 ②IMEI：000000000000000　 21 iphone6s手機 1支 ①臺北市政府警察局扣押物品目錄表編號2-2-2 ②IMEI：00000000000000　 22 Samsung手機 1支 ①臺北市政府警察局扣押物品目錄表編號2-2-3 23 iphone 6s手機 1支 ①臺北市政府警察局扣押物品目錄表編號2-2-4 ②IMEI：00000000000000　 24 iphone 6s手機 1支 ①臺北市政府警察局扣押物品目錄表編號2-2-5 ②IMEI：000000000000000　 25 oppo手機 1支 臺北市政府警察局扣押物品目錄表編號2-2-6 26 台灣大哥大sim卡(共8張) 1袋 臺北市政府警察局扣押物品目錄表編號2-2-7 27 台灣大哥大sim卡(共16張) 1袋 臺北市政府警察局扣押物品目錄表編號2-2-8 28 網卡 4張 臺北市政府警察局扣押物品目錄表編號2-2-9 29 iphone 6s手機 1支 ①臺北市政府警察局扣押物品目錄表編號2-3-1 ②IMEI：000000000000000 30 三星Galaxy J4手機 1支 ①臺北市政府警察局扣押物品目錄表編號2-4-1 ②IMEI：000000000000000　 31 三星Galaxy J4手機 1支 ①臺北市政府警察局扣押物品目錄表編號2-4-2 ②IMEI：000000000000000　　 32 iphone 手機 1支 ①臺北市政府警察局扣押物品目錄表編號3-1-1 ②IMEI：000000000000000　 33 iphone 6S plus手機 1支 ①臺北市政府警察局扣押物品目錄表編號3-1-2 ②IMEI：000000000000000　 34 三星Galaxy J4手機(無SIM卡) 1支 ①臺北市政府警察局扣押物品目錄表編號3-1-3 ②IMEI：000000000000000、000000000000000　 35 台灣大哥大4G+sim卡套 2張 ①臺北市政府警察局扣押物品目錄表編號3-1-4 ②卡號1：0000000-0000000000000；卡號2：0000000-0000000000000 36 中華郵政visa金融卡 1張 ①臺北市政府警察局扣押物品目錄表編號3-1-5 ②卡號：0000 0000 00000000；帳號：0000000000000000　 37 中華郵政visa金融卡 1張 ①臺北市政府警察局扣押物品目錄表編號3-1-6 ②無卡號；無帳號　 38 iphone xs玫瑰金手機 1支 ①臺北市政府警察局扣押物品目錄表編號302-1 ②門號：0000000000； IMEI：000000000000000 39 iphone 7plus銀色手機 1支 ①臺北市政府警察局扣押物品目錄表編號302-2 ②IMEI：000000000000000　 40 iphone 6s玫瑰金手機 1支 ①臺北市政府警察局扣押物品目錄表編號302-3 ②IMEI：000000000000000　 41 iphone 6s plus銀色手機 1支 ①臺北市政府警察局扣押物品目錄表編號302-4 ②IMEI：000000000000000　 42 現金 3萬4,600元 ①臺北市政府警察局扣押物品目錄表編號302-5、302-6、302-7 ②34張1千元、1張500元、1張100元　 43 華南銀行金融卡 1張 ①臺北市政府警察局扣押物品目錄表編號302-8 ②帳號：000-000000000號　 44 車輛BAC-0361行車執照 1張 臺北市政府警察局扣押物品目錄表編號302-9 45 車輛BAC-0361車鑰匙 1把 臺北市政府警察局扣押物品目錄表編號302-10 46 車輛BAC-0361自用小客車銀色(廠牌：國瑞) 1台 臺北市政府警察局扣押物品目錄表編號302-11 47 高鐵車票(台中-左營) 1張 臺北市政府警察局扣押物品目錄表編號302-12 48 IPHONE蘋果手機 1支 臺北市政府警察局扣押物品目錄表編號401-1 49 ASUS筆記型電腦 1台 臺北市政府警察局扣押物品目錄表編號401-2 50 教戰文件 1張 臺北市政府警察局扣押物品目錄表編號401-3 51 IPHONE XS手機 1支 ①臺北市政府警察局扣押物品目錄表編號403-1 ②IMEI：000000000000000；門號：0000000000 ③為陳顁元所有之物　 52 IPHONE 6手機 1支 ①IMEI：00000000000000 0；門號：中國聯通 +00000000000 ②出處：109偵8873吳叡奕卷第79頁 ③為陳顁元所有之物　 53 iphone手機 1支 ①出處：109偵8873吳叡奕卷第80頁　　 ②為陳俊華所有之物　　 54 臺灣銀行金融卡 1張 ①帳號：000000000000；ELO0000000 ②出處：109偵8873吳叡奕卷第80頁 ③為陳俊華所有之物　 55 FRANCK MULLER手錶 1支 ①型號：ACNR N 6838 V45 SCDT ②出處：109偵8873吳叡奕卷第80頁 ③為陳俊華所有之物　 56 人民幣 5張 ①每張面額100元 ②出處：109偵8873吳叡奕卷第80頁 ③為陳俊華所有之物　 

附表三：被告葉長霖、謝季宏於臺中市○○區○○路0段00巷00號居
所扣得之物
編號 物品名稱 數量及單位 備註 1 毒品咖啡包 57包  2 現金 8萬9,000元 89張千元張票 3 IPHONE XR手機 1支 IMEI：0000000000000 0；門號：0000000000(000000) 4 IPHONE8手機 1支 IMEI：00000000000000 0；門號：0000000000(000000) 5 HOBLOT手錶 1支  6 網卡 1張  7 新光銀行提款卡 1張 帳號0000000000000000 8 現金 2,900元 2張千元鈔票、9張百元鈔票 9 IPHONE XR手機 1支 IMEI：00000000000000 0；門號：0000000000(000000) 10 IPHONE手機(玫瑰金色) 1支  11 IPHONE手機(黑色) 1支  12 毒品咖啡包 1包  13 FRANCK MULLER手錶 1支  14 中華電信SIM卡(含卡套) 1張  15 遠傳電信SIM卡(含卡套) 1張  16 中國信託提款卡 1張 帳號：0000000000000000